臺灣高等法院刑事判決　　　　　　　　94年度上訴字第2319號
上　訴　人　臺灣士林地方法院檢察署檢察官
上　訴　人
即　被　告　丙○○
選任辯護人　林德川律師
上　訴　人
即　被　告　乙○○
選任辯護人　張智剛律師
上　訴　人
即　被　告　戊○○
選任辯護人　林良財律師
上　訴　人
即　被　告　己○○
選任辯護人　陳雪萍律師
上　訴　人
即　被　告　辛○○
選任辯護人　林梅玉律師
上　訴　人
即　被　告　壬○○
　　　　　　癸○○
上二人共同
選任辯護人　沈培錚律師
　　　　　　林天財律師
上　訴　人
即　被　告　庚○○
選任辯護人　沈培錚律師
　　　　　　林天財律師
　　　　　　莊國明律師
被　　　告　丑○○
選任辯護人　任鳴鉅律師
被　　　告　子○○
指定辯護人　本院公設辯護人丁○○
上列上訴人等因被告等違反槍砲彈藥刀械管制條例等案件，不服
臺灣士林地方法院93年度重訴字第2號，中華民國94年4月11日第
一審判決（起訴案號：臺灣士林地方法院檢察署92年度偵字第72
8號、第729號、第3264號、第3623號），提起上訴，本院判決如
下：
    主  文
原判決關於丙○○、乙○○、戊○○、己○○、辛○○、壬○○
、癸○○、庚○○部分及丑○○、子○○被訴傷害部分，均撤銷
。
壬○○共同連續以非法方法剝奪人之行動自由，累犯，處有期徒
刑參年拾月。又未經許可，持有可發射子彈具有殺傷力之槍砲，
累犯，處有期徒刑參年陸月，併科罰金新台幣壹拾貳萬元，罰金
如易服勞役以新台幣玖佰元（即銀元佰元）折算壹日。扣案具
有殺傷力之仿BERETT甲改造92玩具手槍壹支（槍枝管制編號：000
0000000號）、仿SMITH＆WESSON轉輪38手槍壹支（槍枝管制編號
：0000000000號）、92手槍子彈壹顆（口徑9mm〈9×19mm〉）、
38手槍子彈肆顆（口徑0.38吋、長38.8mm）均沒收。應執行有期
徒刑柒年，併科罰金新台幣壹拾貳萬元，罰金如易服勞役以新台
幣玖佰元（即銀元佰元）折算壹日。扣案具有殺傷力之仿BERE
TT甲改造92玩具手槍壹支（槍枝管制編號：0000000000號）、仿S
MITH＆WESSON轉輪38手槍壹支（槍枝管制編號：0000000000號）
、92手槍子彈壹顆（口徑9mm〈9×19mm〉）、38手槍子彈肆顆（
口徑0.38吋、長38.8mm）均沒收。
辛○○未經許可，持有可發射子彈具有殺傷力之槍砲，累犯，處
有期徒刑陸年陸月，併科罰金新台幣壹拾伍萬元，罰金如易服勞
役以新台幣玖佰元（即銀元佰元）折算壹日。
癸○○共同連續以非法方法剝奪人之行動自由，處有期徒刑參年
貳月。
丙○○、乙○○、戊○○、己○○共同傷害人之身體，丙○○累
犯，各處有期徒刑捌月。
庚○○共同連續傷害人之身體，處有期徒刑捌月。又共同以非法
方法剝奪人之行動自由，處有期徒刑壹年肆月。應執行有期徒刑
貳年。
丑○○、子○○被訴傷害被害人甲1、甲6部份無罪；被訴傷害被害
人甲3、甲4、甲5、甲8、甲9部份不受理。
    事  實
一、辛○○明知手槍、子彈，非經主管機關許可不得無故持有，
    竟於某不詳時間地點，私自持有不詳之具有殺傷力手槍 1支
    及子彈數顆（數量不詳）。緣戊○○（即林瑞倫）因誤認友
    人張建宏遭甲1（年籍詳卷）友人打傷，遂於91年 9月12日晚
    上某時，邀集許勝鈞（未據起訴）、乙○○、己○○、丙○○一同前往臺北縣淡水鎮○○路17號甲1所經營之家樂洗衣店
    ，欲理論討回公道，並委請丙○○找人充場面壯聲勢，丙○○遂以電話聯絡辛○○，辛○○即攜帶前開具殺傷力之槍、
    彈，偕同壬○○、庚○○、癸○○及姓名年籍不詳之成年男
    子約10餘人前往助勢，並準備數量不詳之木棍、鋁棒、鐵棍
    等物，分乘廂型車、自小客車、機車（車牌號碼均不詳），
    在臺北縣淡水鎮○○○道、水源街口與丙○○等人會合後前
    往上址家樂洗衣店。當日晚上10時30分許，壬○○、辛○○
    、癸○○、庚○○、丙○○、戊○○、乙○○、己○○一行
    人抵達家樂洗衣店後，進入店內遍尋甲1不著，乃基於傷害、
    毀損之犯意聯絡，辛○○並另行起意，持上開具有殺傷力之
    槍彈，朝店內之天花板射擊子彈1發，並以槍口抵住甲3頭部
    ，喝令在場之甲3、甲4、甲5、甲9（年籍均詳卷）等人不准動，
    以此非法方法，剝奪甲3、甲4、甲5、甲9之行動自由，壬○○、
    癸○○、庚○○、丙○○、戊○○、乙○○、己○○等人，
    即分持木棍、鋁棒、鐵棍等物毆打甲3、甲4、甲5、甲9等人，致
    甲4受有頭部外傷合併腦挫傷、顱骨線狀骨折、背部多處挫傷
    、背部3處撕裂傷（5X0.8X0.3公分、0.5X0.3X0.3公分、1X0
    .2X0.2 公分）、右手撕裂傷（1.5X 0.3X0.1公分、2.5X0.3
    X0.1公分）之傷害（甲4未告訴；甲3、甲5、甲9未驗傷亦未告訴
    ，詳如後述），並搗毀店內之玻璃、大門等設備，致令不堪
    使用，足生損害於甲1。此時甲1聞訊，偕同友人甲6、甲8駕車趕
    回家樂洗衣店，甫至店門口未及入門，辛○○、壬○○、癸○○即另基於妨害自由之概括犯意聯絡，由辛○○持上開槍
    械嚇令3 人蹲下，壬○○、癸○○亦各持某不詳槍械（未經
    警查獲，無法證明具有殺傷力）共同抵住甲1、甲6、甲8，以此
    非法方法，剝奪甲1、甲6、甲8之行動自由，辛○○等人復與丙○○等人分持棍棒毆打甲1、甲6、甲8身體，致甲1受有右下肢鈍
    挫傷併撕裂傷、傷口感染、頭部外傷；甲6受有雙下肢多處擦
    傷、右膝撕裂傷（約2 X0.5X0.4公分）；甲8受有頭部外傷、
    左肘挫傷、四肢多處擦傷等傷害（甲8未告訴，詳後述）。
二、少年鄭○賓（75年11月 8日生，更名為鄭○耀）因高中同學
    即少年陳○瑋（75年3月2日生，綽號「大頭」），與少年甲2
    （75年 2月15日生，綽號小胖）發生爭執，乃請辛○○為陳
    ○瑋出面解決紛爭。辛○○即於91年10月13日晚上 8時許，
    邀集壬○○、癸○○、庚○○及少年鄭○賓、陳○瑋、陳○
    榮（76年1月20日生）、4名姓名年籍不詳之成年男子（其中
    1 名綽號「蟾蜍」）共同基於妨害自由之犯意聯絡；辛○○
    、壬○○、癸○○並基於概括犯意，先約於臺北市○○區○○街361號雅芳檳榔攤前會合，再分乘3部自小客車（車牌號
    碼均不詳），繞行臺北縣淡水鎮地區尋找甲2，迄同日晚上11
    時許，在臺北縣淡水鎮○○○路○段247巷80號忠義堂獅館前
    ，適甲2出獅陣返回為陳○瑋發現，壬○○等一行人即下車與
    甲2理論，由壬○○對甲2叫罵「幹你娘」、「GY」（台語）等
    三字經，並要求甲2上車帶壬○○等人前往臺北縣淡水鎮○○
    路之大和忠義堂國術館找 甲2之師傅甲10（即阿和師，年籍詳
    卷）理論，甲2拒絕同往，即遭辛○○、癸○○及某不詳姓名
    年籍之男子持某不詳槍枝（均未經警查獲，無法證明具有殺
    傷力）脅迫甲2上車，並恫稱：「再囉唆，就把手腳敲斷！」
    等語，其餘庚○○及少年鄭○賓、陳○瑋、陳○榮均在旁助
    勢，使甲2心生畏懼，隨同上車，以此非法方法剝奪甲2之行動
    自由，旋即由癸○○駕車、壬○○坐於副駕駛座，而由鄭○
    賓、陳○瑋、陳○榮分坐後座兩側看管甲2，其餘分乘其他 2
    部自小客車，由甲2帶領壬○○一行人至上址大和忠義堂國術
    館，車程途中癸○○、壬○○並不斷裝填子彈及拉槍機等動
    作，藉以展示武力，並恫以：「槍漂不漂亮！要吃幾顆才夠
    ！」等語，以為示警，迄抵達大和忠義堂國術館後，壬○○
    等人即帶甲2進入館內與甲10理論，指摘甲10應好好管教甲2後始
    揚長離去。
三、壬○○、辛○○又基於妨害自由、傷害之概括犯意，並與某
    姓名年籍不詳之成年男子共同基於犯意聯絡，於同年10月23
    日晚上9時30分許，由壬○○駕駛車牌號碼P8-8608自小客車
    （係壬○○於同年 9月初向子○○借用），搭載辛○○及該
    名男子，欲前往臺北縣石門鄉十八王公廟祭拜，途經臺北縣
    淡水鎮○○路與水源街口萊爾富便利商店前，發現甲1與友人
    甲7在附近，辛○○、壬○○即下車，由辛○○持某不詳槍枝
    1支（未經警查獲，無法證明具有殺傷力），對空射擊1響，
    並持該手槍抵住甲1身體，恫嚇稱：「如不上車，就要開下去
    ！」等語，欲將甲1強押上車，惟甲1不從，奮力抵抗，辛○○
    為使甲1就範，即以槍柄毆打甲1身體多處，致甲1受有頭部外傷
    、頸部挫傷、左臂挫傷、前胸挫傷、背部挫傷等傷害。嗣因
    臺北縣政府警察局淡水分局巡邏警車駛至，即迅速駕車逃離
    現場，始未得逞。
四、壬○○等人於92年1月9日為警循線查獲後，壬○○始於同年
    4月11日下午3時許，帶領警員前往臺北市○○區○○路21巷
    30號旁竹林內，取出於不詳時間持有藏放具殺傷力之仿BERE
    TT甲改造92玩具手槍1支（槍枝管制編號：0000000000號）、
    仿SMITH＆WESSON轉輪38手槍1支（槍枝管制編號：00000000
    00號）、92手槍子彈2顆（其中1顆口徑9mm〈9X19mm〉，另1
    顆為土造子彈不具殺傷力）、38手槍子彈 4顆（口徑0.38吋
    、長38.8mm）等物扣案。
五、案經內政部警政署刑事警察局（下稱刑事警察局）移送及臺
    北市政府警察局刑事警察大隊（下稱臺北市刑大）、臺北縣
    政府警察局淡水分局報請臺灣士林地方法院檢察署檢察官偵
    查起訴。
    理  由
壹、有罪部分
一、各被告之辯解：
（一）被告即上訴人壬○○部分：訊據被告壬○○固坦承有於91
      年 9月12日當晚前往家樂洗衣店；嗣於91年10月23日當天
      ，前往臺北縣十八王公廟拜拜途中，行經淡水淡金路、水
      源街口萊爾富超商附近，遇見甲1，惟矢口否認有傷害、毀
      損、妨害自由、違反槍砲彈藥刀械管制條例等犯行，辯稱
      ：１、91年9 月12日當天在路上遇見辛○○、庚○○、胡
      啟行及胡啟行2 位友人，即同行說要去淡水逛逛，途經登
      輝大道時，遇見他們的朋友，才知道要去家樂洗衣店打架
      ，當天是胡啟行朝天花板開槍的，我本來有拿1 支木棒要
      一起下車，但將車停妥尚未進入，就聽見他們呼喊離開。
      ２、同年10月13日並未押小胖，是小胖師傅要小胖帶我們
      去國術館，我只有對阿和師說「把小胖顧好，不要再欺負
      我朋友」，並未與甲2同車，不知有人持槍。３、同年10月
      23日當天，原本與辛○○、胡啟行約好要去十八王公廟拜
      拜，途經淡水淡金路、水源街口萊爾富超商附近，只有辛○○與胡啟行下車與甲1拉拉扯扯，沒有押甲1上車，並未參
      與打架，亦未看見有人對空鳴槍；４、不知竹林內取出之
      包包內藏有槍、彈。被告壬○○辯護人辯稱：刑法上所謂
      持有，係指基於一定法律關係在相當時間與空間上，對於
      某物品有管領之支配力而言。雖數位證人皆指稱被告辛○○在家樂洗衣店朝天花板開槍，惟被告辛○○個人持槍前
      往處理糾紛，並非被告壬○○教唆被告辛○○持槍及開槍
      ，顯無犯意聯絡及行為分擔可言，基於同行並非即屬共犯
      之法理，被告壬○○自無持有槍彈之犯行。再扣案槍彈乃
      訴外人胡啟行所有，僅胡啟行藏槍地點恰為被告壬○○所
      聞見，始帶領警方前往取出槍彈，對於該槍彈毫無持有關
      係，自不能以被告壬○○未檢舉胡某持有槍彈，即論被告
      壬○○與胡某共同持有扣案槍彈等語。
（二）被告即上訴人辛○○部分：訊據被告辛○○固坦承有於91
      年 9月12日當晚前往家樂洗衣店，惟矢口否認有傷害、毀
      損、妨害自由、違反槍砲彈藥刀械管制條例等犯行，辯稱
      ：91年9月12日在檳榔攤遇見胡啟行，他請我幫忙載 1、2
      位朋友去淡水，到達後始知要去打架等語。被告辛○○辯
      護人辯稱：１、查扣案仿BERETT甲改造92玩具手槍1支（槍
      枝管制編號：0000000000號），係被告壬○○於94年4 月
      17日帶同警方前往竹林取出，並非在被告辛○○身上或住
      處查獲，無任何積極證據證明被告辛○○曾持有該槍。而
      內政部警政署刑事警察局92年3月25日刑鑑字第092003637
      4 號函，僅可證明家樂洗衣店屋內天花板之孔洞是槍擊所
      造成，並無法證明究係何人持何槍枝擊發所造成，公訴人
      遽認被告辛○○持上開槍械朝天花板射擊，顯有違誤。２
      、證人甲1、甲3、甲4、甲5、甲6、甲8、甲9於警詢、偵查中證言
      ，業經各人於原審審理時分別否認在案，且證詞前後矛盾
      ，顯不足採。３、證人甲10於94年2月21日審理時證稱：指
      認出被告壬○○有到國術館，其他被告無法確定，看見甲2
      最先走進來，其他人才進來，當天沒有看見有人帶槍，是
      我要我徒弟的太太陳愛永叫甲2帶被告壬○○等人過來等語
      ，足見被告辛○○並無妨害自由犯行，且甲2於審判期日未
      到庭踐行交互詰問，不得僅憑甲2於警詢、偵查中證言，即
      認被告辛○○有本件犯行。４、證人甲1於94年3月4日原審
      審理時證稱：91年10月23日晚上 9時許，在臺北縣淡水鎮
      ○○路、水源街口萊爾富超商附近，有1 台車開過來，車
      上有人找我去講話，然後就發生衝突，有被推、被扁，不
      確定他們持何物、挾持或用槍柄打頭，警詢時的指認並不
      是我所看到的，我忘了、不知道等語，足見證人甲1警詢、
      偵查中證述顯為臆測之詞，不得做為證據。５、92年度偵
      字第728號偵查卷1第255至273頁，證人甲1至甲6之警詢筆錄
      均無製作筆錄之員警捺蓋職章或簽名，應無證據能力；而
      甲3 、甲4、甲5、甲6等人4份警詢筆錄內容幾乎完全相同，證
      人即承辦本案警員張哲盛亦無法確定是否有製作上開筆錄
      ，且證人張哲盛前後證述不一，警詢筆錄之真實性顯有可
      疑，證人張哲盛所為證述，亦不足採等語。
（三）被告即上訴人癸○○部分：訊據被告癸○○矢口否認有傷
      害、妨害自由等犯行，辯稱：１、91年 9月12日，並未到
      家樂洗衣店。２、同年10月13日，也未強押甲2。被告癸○○辯護人辯稱：被告癸○○於91年 9月12日晚上在桃園地
      區，案發當時被告癸○○正在高速公路上，有91年 9月12
      日晚上10時47分45秒至51分50秒與被告壬○○持有之行動
      電話0000000000號通聯紀錄可稽。
（四）被告即上訴人丙○○部分：訊據被告丙○○固坦承有於91
      年 9月12日當晚前往家樂洗衣店，惟矢口否認有傷害、毀
      損、妨害自由等犯行，辯稱：91年9月12日下午6時許，將
      自小客車歸還戊○○，經戊○○告知他的友人張建宏遭欺
      負，並邀同前往家樂洗衣店，後由戊○○的表哥陳正文駕
      駛銀色自小客車，載我到臺北縣淡金路、平頂路口等候，
      另有被告庚○○甫駕駛休旅車前來，車上載有數名男子，
      戊○○也駕駛 1部自小客車，搭載4、5名男子，並引領10
      餘部機車，共同前往家樂洗衣店。抵達後，即由其中 1人
      進去找甲1，我下車後並未進去，但有聽見友人喝稱：「別
      管他們，先砸了再說！」等語，就看見同行一群不認識的
      人衝入砸店毆人及砸毀店面，現場一片混亂，約3、5分鐘
      後，我見一群人衝出來，就上車離開，並未參與下手傷人
      、恐嚇、妨害自由，亦未毀損店內財物，更不知同行之人
      有攜帶槍械等語。被告丙○○辯護人辯稱：１、證人甲3於
      偵查中證稱：「丙○○有沒有動手，我不知道」。證人甲4
      於檢察官訊問：「丙○○有無動手？」證稱：「我不認識
      丙○○。」證人甲5則於偵查中證稱：「他有去，我之前有
      見過丙○○。」證人甲1於偵查中證稱：「我當天有見到丙○○在場，他和阿倫（即指戊○○）站在一起，但他沒有
      過來打我，我之前認識他。」證人甲3、甲4、甲5、甲1於偵查
      中，均未明確指認被告丙○○有妨害自由、傷害、毀損及
      恐嚇等犯行，且被告丙○○陪同抵達現場後，因場面失控
      ，事出突然並無何犯意聯絡可言。２、被告丙○○並未加
      入所謂北總會，更未於91年 9月12日晚間與被告壬○○聯
      絡，此觀卷附大眾電信股份有限公司（下稱大眾公司）檢
      送被告丙○○申請使用之0000000000號、0000000000號、
      0000000000號及0000000000號等行動電話門號通聯紀錄，
      其中除0000000000門號曾於同日晚間5時8分47秒至5時9分
      19秒，撥打777 收聽留言外，並無任何發話紀錄可證，足
      見被告丙○○係單純受被告戊○○之邀而前往案發地點，
      且事件起因與被告丙○○無關，被告丙○○並無聯絡他人
      共同前往之必要及動機。足見被告丙○○並未聯絡任何人
      ，亦未聯絡被告壬○○。
（五）被告即上訴人乙○○部分：訊據被告乙○○固坦承有於91
      年 9月12日當晚前往家樂洗衣店，惟矢口否認有傷害、毀
      損、妨害自由等犯行，辯稱：91年 9月12日當天是戊○○
      打電話找我過去與對方理論，我想去看看能否避免衝突，
      我先下車問對方在不在，就看見一群人衝入砸店，我並未
      動手。
（六）被告即上訴人己○○部分：訊據被告己○○固坦承有於91
      年 9月12日當晚前往家樂洗衣店，惟矢口否認有傷害、毀
      損、妨害自由等犯行，辯稱：91年9 月12日當晚戊○○打
      電話給我，要去找人理論，到達家樂洗衣店後，並未下車
      ，只有戊○○、乙○○下車進去找對方等語。
（七）被告即上訴人庚○○部份：訊據被告庚○○固坦承於91年
      9 月12日當晚前往家樂洗衣店，然矢口否認有傷害、毀損
      、妨害自由等犯行，辯稱：我抵達時，現場已經打起來了
      ，我只在店外，沒有進去。我是有聽到槍聲，但不知道是
      誰帶槍等語。被告庚○○辯護人辯稱：１被告庚○○雖於
      警詢自白犯罪，惟經勘驗錄音帶，發現被告庚○○問答時
      間短暫、流暢，幾乎未經思考，回答極不自然，且與筆錄
      記載竟能一字不差，應是事先書寫完成後，由受詢問人再
      宣讀，而證人即製作本份筆錄之警員林伯東到庭證稱：該
      份筆錄乃事後重錄，既未全程錄音，應不具證據能力。２
      、被告庚○○及共同被告等人自白內容所能證明者，僅被
      告庚○○於案發當天有駕車到場，並未參與毀損及傷害犯
      行。證人甲1、甲3、甲4、甲5、甲6、甲8、甲9於警詢、偵查及原
      審之證述先後不一，且於92年1 月10日，經警拿被告庚○○口卡照片予證人指認，上開證人均無法由照片指認庚○○參與毀損及傷害犯行，又如何能於同年月27日轉而指認
      庚○○參與犯行，顯有可疑。且證人警詢筆錄均由電腦拷
      貝複製，僅日期時間部分手寫，又欠缺製作筆錄警員之簽
      名，形式上與筆錄製作規程不符，而製作筆錄警員張哲盛
      到庭證述，每份筆錄製作時間約30、40分鐘，但由筆錄記
      載時間來看，僅有10分鐘之間隔，明顯不符。況據證人甲1
      表示在被毆過程中，未曾進入洗衣店內，應無從看見洗衣
      店內所發生之事，何能指認被告庚○○為持棍搗毀屋內陳
      設之人？又上開警詢筆錄問題採誘導方式，詳敘經過而證
      人僅答「正確」，顯非一問一答形式，欠缺可信度，依刑
      事訴訟法第159條之2 反面解釋，92年1月27日警詢筆錄並
      無證據能力。又證人甲3、甲4、甲5、甲6固於警詢及偵查中均
      表示被告庚○○有到場，然均未指認出被告庚○○有何毀
      損及傷害行為。且證人甲1、甲3、甲4、甲5、甲6等人於審理時
      均未能指出被告庚○○有參與毀損、傷害等犯行，不能僅
      以被告庚○○有開車到場，即認庚○○有公訴人所指犯行
      。亦無事證得認庚○○有「以自己犯罪之意思」而將他人
      行為視為自己犯罪，故僅能認定庚○○到場無非出於談判
      助勢而已，應無傷害、毀損之意思，且無證據證明庚○○
      與實施砸店及傷人者有何犯意聯絡。３、又公訴人指被告
      庚○○於91年10月13日參與持槍押人而有妨害自由等行為
      ，所依證據無非係證人鄭○耀、陳○瑋、陳○榮及甲2之陳
      述。惟經原審法院勘驗警詢錄音帶，證人陳○瑋表示「沒
      有恐嚇，只是在那裝而已」，意指當時不過裝模作樣罷了
      ，審理時亦表示不認識也沒看過庚○○；鄭○耀則前後供
      述不一致，審理時亦否認庚○○有參與，表示「我不清楚
      」；陳○榮審理時亦證述被告庚○○沒有參與，參酌當日
      共有3 部車輛，不一定同時同步，且被害人甲2更不可能同
      時坐3 部車，因此縱認庚○○有開車同去，亦不能依「確
      信」認定庚○○有公訴人所指強押甲2上車之事。證人甲2之
      警詢筆錄應無證據能力，且依甲2歷來之供述均未表示庚○○有強押或控制甲2行動自由之情形。證人甲10 亦到庭證述
      ，係甲10 要求甲2帶領鄭○耀等人過去國術館，可以排除所
      謂強押之情事等語。
二、事實欄一部分：
（一）被害人甲1就於91年 9月12日傷害及毀損部份，於91年10月
      11日警詢時，未表告訴之意，僅稱「暫時保留追訴權」。
      嗣於91年10月23日、91年10月24日警詢中，經警分別詢問
      ：「有何意見？」、「對本案有無意見？」，雖甲1僅分別
      答稱：「希望警方早日將歹徒繩之以法」、「希望警方能
      保護我，並趕緊將上述幫派份子繩之以法。」未明確表示
      提出告訴，然被害人既稱「希望警方早日將歹徒繩之以法
      」，自有告訴之意。且被害人甲1於92年 4月17日警詢更明
      確表示提出告訴（見92年度偵字第728 號偵查卷2第471頁
      ），並稱於臺北市政府刑事警察大隊製作筆錄時，即有表
      明告訴，自應認已合法提出告訴。又被害人甲6就所受傷害
      部份，於91年10月28日警詢時固未表告訴之意，僅稱「保
      留追訴權，希望警方早日將歹徒繩之以法」；及至92年 1
    　月27日警詢時及92年 2月10日偵查中，亦均未表告訴之意
      ；惟甲6於92年 1月10日警詢時，經警詢問：「你是否提出
      告訴？」甲6答以：「我要提出告訴」，有警詢筆錄、偵查
      筆錄在卷可稽。雖甲6並未明確指訴對何人提出告訴，然甲6
      既已表明告訴之意，自應認係對著手傷害之被告戊○○、
      乙○○、己○○、丙○○、壬○○、庚○○、癸○○等人
      提出告訴，並已於91年9 月12日起6個月（92年3月11日）
      之告訴期間內，對被告戊○○等人提出傷害告訴。
（二）證人甲3於刑事警察局偵訊室指認被告庚○○、辛○○、癸○○於91年 9月12日晚間確實有到家樂洗衣店鬧事（見第
      728號偵查卷1第263 頁）；及至偵查中結稱：當天我人在
      客廳，包括甲4、甲5，另甲9在洗澡，我進房間出來，甲9告訴
      我，他被人持槍壓在地上，沒有穿衣服，當時是在店內開
      槍。當天對方分別開1 部白色自小客車、1部廂型車、1部
      類似休旅車，另有10幾部機車，一起到達現場。發號司令
      的好像是「阿川」，「阿川」先開始砸店。當天我有受傷
      ，但不嚴重，沒有去驗傷（見第728號偵查卷2第499 頁至
      第500頁）；迨至原審證稱：91年9 月12日當晚，有1批人
      進來家樂洗衣店說要找甲1，被告辛○○持槍抵住我，且往
      天花板開槍，有人以棒球棍砸玻璃並搗毀桌椅及櫃檯，我
      亦遭人用鋁棒打到手，甲4、甲5、甲9也有被打，而我走出店
      門口時看到甲1也被打倒在地上，在庭的被告辛○○就是拿
      鋁棒打我的人。我在偵查中說被告壬○○持鋁棒、乙○○
      持木棍、己○○是第1個砸玻璃的人（見第728號偵查卷 1
      第308頁）均屬實在（見原審卷1第188頁至第198頁）等語
      。
（三）證人甲4於92年1月10日警詢證稱：91年9月12日22時許，我
      與幾個朋友約6人在淡水鎮○○路17號聊天，忽然就有7、
      8 名不詳姓名男子衝進來，並指明要找店內叫毛哥（即甲1
      ）的人，我回答毛哥正好有事先出去辦事，待會才會回來
      ，對方其中 1人就很不客氣的說：「人都被打了，還講這
      麼多！」，接著把屋內財物門窗、桌椅砸毀，混亂中我聽
      見對方拿槍把天花板開了 1槍，緊接著對方數10人左右拿
      起預備的鋁棒、棒球棍，就開始往我們身上一陣猛打，我
      因疼痛而昏在地上，混亂中隱隱看見 3個朋友奪門而逃，
      現場只留下我及 2個朋友，並由屋內打到屋外，剛好又碰
      到我朋友毛哥回來，也一併遭到一陣毒打，並砸毀所有車
      輛，惡行非常囂張。相片中的辛○○，就是持手槍往天花
      板開槍的嫌犯沒錯（見第728號偵查卷1 第126頁）；並於
      92 年1月27日刑事警察局偵訊室指認被告庚○○、辛○○
      、癸○○於91年 9月12日晚間確有到家樂洗衣店鬧事，同
      時指稱：清楚記得庚○○、癸○○是持棍棒搗毀屋內陳設
      及將我毆打成傷，辛○○則是持槍對天花板開 1槍的歹徒
      （見第728號偵查卷1第266頁至第267頁）；及至92年5月2
      日偵查中結稱：當天我人在店門口，當時他們是 1群人一
      起來，我見到有1部自小客車，1部 9人座，其餘是騎機車
      來。之後他們一起來到店內，我看到辛○○拿槍，進到店
      內後就對天花板開，我隨即遭人持木棍毆打。我只有看到
      1 把槍及開槍的人，因為後來我已被打倒在地上。當天我
      有受傷，我的頭部及背部受傷（見第 728號偵查卷2第488
      頁至第489頁，結文附於492頁）；迨於94年 9月22日本院
      審理時結稱：我在91年11月28日警詢指認說91年 9月12日
      當晚在家樂洗衣店內，對天花板開槍的人是綽號「阿川」
      及「阿倫」 2人（經提示警詢筆錄）一事，因為事隔太久
      ，我不記得了。在92年1月10日警詢指認說91年9月12日當
      晚在家樂洗衣店內，對天花板開槍的人為辛○○（經提示
      警詢筆錄）一事，我當時的指認是真實的，當時警方有拿
      1 張照片給我指認，我在警詢中說我看到有人開槍沒錯，
      我當時確實有看到，但因為我不認識他，所以認不出來。
      在92年 1月27日警詢時，因為事情剛發生，所以我看照片
      也能認出來，但現在事隔已久，我已經認不出來了等語。
      雖證人甲4於被告辛○○辯護人詰問「先後指認，何者最為
      清楚」時，答稱「越靠近案發時所做筆錄時的記憶較為清
      楚，因此是91年11月28日警詢記憶最為清楚」，而證人甲4
      於該次警詢係指稱：對天花板開槍的人是綽號「阿川」及
      「阿倫」 2人，並非被告辛○○；同次庭訊指證內容，似
      有不一；復與92年1月10日、1月27日指認不符。惟證人甲4
      於本院作證時，已明確表示於91年11月28日指認之事，因
      事隔已久，無法清楚記憶。而辯護人係先以「是否距離案
      發最近，指認最為清楚」之常理詰問，證人甲4答稱「是」
      後，始接續證稱「應以第 1次警詢最為清楚」，且於答話
      時，一再表示現已記憶不清，顯係受制於承認「距離案發
      最近，指認最為清楚」之前題結果，自不得據以認定甲4於
      刑事警察局之指認為不實。又證人甲4雖又證稱：於警詢指
      認前，被害人間曾相互討論案情。然證人甲4與被告等人均
      素不相識，乃因被害人中有認識被告之人，遂有彼此確認
      被告之姓名及各被告加害情節之事，則於警詢指認及陳述
      ，自非屬傳聞之詞；且證人甲4亦可能因與被告等人不相認
      識，致於91年11月28日至警局接受詢問時，僅能指認對天
      花板開槍者為綽號「阿川」及「阿倫」2 人。迨經彼此確
      認後，始於嗣後警詢中明確指認開槍之人。按本件案發迄
      今己近3 年，自難期待被害人事隔久遠後，仍能清楚記憶
      ，且證人甲4於92年1月10日、92年1月27日警詢所供及指認
      被告庚○○、辛○○及癸○○均有參與，距案發不久，應
      較有特別可信，並為證明被告庚○○、辛○○及癸○○犯
      罪事實存否所必要，依刑事訴訟法第159條之2規定，自有
      證據能力。
（四）證人甲5於偵查中結稱：91年9月12日當晚10時許有來1群人
      ，說：「人都打了，還說什麼」，之後就開始砸店，並有
      1 人對天花板開槍。開槍的人是辛○○，我在刑事局有透
      過指認牆指認。當天他們 1群人是一起來現場的，我當時
      正好坐在椅子上，有 2部9人座，1部自小客，另有10幾部
      機車。他們一下車就有1、2個人槍拿在手上，辛○○則是
      自身上拿出來的。當天我左腳有受傷，是在刑事局指認出
      的癸○○打我的（見第728號偵查卷2第487頁至第489頁，
      結文附於同卷第 491頁）；迨至原審審理時雖因事隔已久
      未能確實指認被告，惟仍證稱：偵查中所言無訛，有人朝
      天花板開槍，被告辛○○是開槍的人；被告己○○係先砸
      玻璃的人；被告癸○○是打我的人，有人拿鋁棒打我，已
      忘記有幾個人打我（見原審卷1第161頁至第162頁）。
（五）證人甲1於偵查中證稱：當天持槍押我的是辛○○，因為距
      離很近，而且他也是10月23日在登輝大道押我的人，所以
      可以明確指認。辛○○是先對空鳴槍，要押我上車，時間
      經過很久。在洗衣店跟我一起回去的是甲6及甲8，甲3、甲4、
      甲5、甲9則是在店內被打傷。當天到場有 2、30人，但動手
      只有8、9人，可以確認的只有壬○○、辛○○（見第 728
      號偵查卷2第481頁至第482頁，結文附於同卷第486頁）；
      及至原審審理時雖稱事隔已久，記憶不清，然仍證稱：當
      天我確實遭到以棍棒毆打，家樂洗衣店大門玻璃、桌椅均
      毀損（見原審卷1 第264頁至第267頁）等語。
（六）證人甲6於偵查中結稱：當天我是與甲1及甲8一起坐車回來，
      見到店門口有1部9人座，1部白色自小客車，1部墨綠色的
      9人座，其餘有10幾部機車，是機車攔下我們，後來3部車
      的人就下來，有1個人先持槍叫我們3人不要動，另有 2人
      各持槍押住我、甲8，之後即對我們動手毆打（見第 728號
      偵查卷2第493頁至第494頁，結文附於同卷第498頁）；迨
      至原審亦結稱：當時我與甲1、甲8返回家樂洗衣店時，即在
      店門外被攔下，有 4個人持棍棒打我們，有人拿棍棒打我
      腳且踹身體，後來又有3個人持槍，我們 3人分別各被1把
      槍押著，叫我們不要動，當庭指認被告辛○○即是用腳踹
      我臉部及胸部之人，我們 3人被打時，被告戊○○則在旁
      圍觀，當天辛○○、癸○○各持有 1把槍，甲1是被被告辛○○持槍押著（見原審卷1第202頁至第210頁）等語。
（七）證人甲8於偵查中證稱：案發當天我與甲1及甲6在車上準備回
      店內，有2、3部機車過來擋我們的路，我們下車，其中有
      2 人拿槍叫我們蹲下不要動，並有人搜身，之後有人拿棒
      球棍打我們3 人，打完後他們就離開，當時在我們附近的
      有8、9人，我有因此受傷。之後他們離開，我們才被送上
      救護車就醫。店內有多少人被打傷，我不知道，我只知道
      甲4 較嚴重，我自己是手部骨折（見第728號偵查卷2第480
      頁至第481頁，結文附於同卷第484頁）；及至原審證稱：
      91 年9月12日晚間，在家樂洗衣店前，一下車即被飭令手
      抱頭面向輪胎，隨即遭許多人圍毆（見原審卷1第280頁）
      。
（八）證人甲9於偵查中證稱：我在91年 9月12日有被打，當晚10
      、11時許，我在洗衣店洗澡，有 3個人衝進來，將我拉到
      浴室門口，其中2人動手要打我，我有反抗，另1人持槍叫
      不要動，他們 3人又出去，我穿好衣服出來時，人已經走
      掉了，當時所有房門都被打開，玻璃被打破，店內的同事
      甲4被打傷，甲5則受傷較輕，甲1、甲6及甲8在門外20公尺處，
      3人都受傷（見第728號偵查卷2 第479頁至第480頁，結文
      附於同卷第 485頁）；及至原審證稱：我有聽到有人說不
      要動，我就轉過身。我當天好像被打 2下，是在更衣室被
      打，我不知道為何被打，我要走出去就被打，他叫我不要
      動。現場玻璃破掉、桌椅、櫃子有移位（見原審卷1第289
      頁至第290頁）。
（九）被告戊○○因誤認友人張建宏遭被害人甲1友人打傷，遂於
      91年 9月12日晚上，邀集被告乙○○、己○○、丙○○、
      辛○○、壬○○、庚○○等及姓名年籍不詳之成年人前往
      臺北縣淡水鎮○○路17號甲1所經營之家樂洗衣店理論，並
      由被告乙○○等人分持木棍、鋁棒等器具，毆打被害人甲1
      、甲6等人成傷，業據被告戊○○於本院審理時坦承不諱，
      核與證人甲1、甲6指證情節相符，且被害人甲1、甲6分別受有
      事實欄一所載之傷勢，復有馬偕醫院診斷證明書在卷可稽
      （詳彌封卷）。足見被告戊○○與下手毆打之被告乙○○
      等人確有犯意聯絡及行為分擔。事證明確，被告戊○○傷
      害犯行堪以認定。
（十）被告壬○○於為警查獲後，矢口否認有參與此部份犯行，
      迨至原審裁定羈押後，始承認當日在場；被告壬○○就親
      身經歷之事實，先後所述不一，已難採信。而證人甲3於原
      審當庭指稱被告壬○○持鋁棒行兇；證人甲1亦於偵查中指
      證被告壬○○有參與毆打。按證人甲1等均與被告壬○○素
      無怨隙，倘被告壬○○僅係在場，未進入洗衣店參與毆打
      ，證人甲1等人當無誣指被告壬○○之必要。況被告壬○○
      既與辛○○等人欲前去教訓被害人甲1，亦無僅有到場而不
      參與之理。足見被告壬○○所辯，要屬卸責之詞，不足採
      信。再被告壬○○於警詢、偵查中從未提及胡啟行參與此
      事，迨於帶領警員前往臺北市○○區○○路21巷底山坡竹
      林內起出藏放之槍、彈後，始供稱胡啟行亦有參與犯行，
      當時並由胡啟行持槍械朝家樂洗衣店內天花板開槍等語。
      然證人甲1、甲4、甲5、甲6、甲8、甲9偵查中均證稱：91年 9月
      12日晚上沒有看到胡啟行（見第728號偵查卷2 第480頁、
      第481頁、第488頁、第494頁）；證人 甲3、甲5、甲6於原審
      亦為相同之證述（見原審卷1第164頁、第200頁、第205頁
      ），且胡啟行業於92年2月25日死亡，有個人基本資料表1
      份在卷可證（附於原審卷 2），被告壬○○應係將罪責推
      卸業已死亡之胡啟行，不足採信。被告辛○○等人於原審
      審理亦附合被告壬○○供述，指稱胡啟行當日在場，並為
      持槍射擊之人等語，均屬事後勾串之詞，亦無可採。
（十一）被告辛○○於警詢、偵查中均否認在場，並堅稱未參與
        本件犯行，及至原審、本院則改稱在場，但僅在洗衣店
        外，並未持槍或開槍等語。被告辛○○就親身經歷之事
        實，先後所述竟有不一，已難採信。再證人即被害人甲1
        、甲3、甲4、甲5、甲6均指證被告辛○○確有參與該次犯行
        ，並為持槍之人。又被告戊○○於原審92年重訴字第13
        號案件92年7月2日訊問時，經檢察官詢問：「你於92年
        1 月10日警詢時陳稱，你當時只有看到辛○○手持鋁棒
        砸玻璃，是否持槍，你不清楚，有何意見？（經提示第
        728號偵查卷1第97頁並告以要旨）」，被告戊○○答以
        ：「警察問我是否有看到人家砸店，我說有，他拿辛○○照片給我看，我回答警察說辛○○有在現場，且有拿
        鋁棒砸玻璃。」（見原審92年重訴字第13號卷1第333頁
        ）；及至原審92年7 月14日審理時供稱：我在警詢、偵
        查中及法院之陳述均屬實（見原審92年度重訴字第13號
        卷2 第116頁）；迨至94年3月10日於原審以證人身分證
        稱（經提示原審92年重訴字第13號卷1第333頁）：我先
        前在法院所說關於91年9 月12日的事均實在。我當時是
        有回答有看到辛○○用鋁棒砸玻璃沒錯（見原審卷2 第
        20頁，結文附於該卷第63頁）。另被告乙○○於偵查中
        供稱：我有看到被告辛○○是指揮的人之一，他即是毆
        打甲1之人（見第728 號偵查卷1第175頁）；及至原審以
        證人身分經交互詰問時仍證稱上開陳述屬實（見原審卷
        2 第21頁），倘被告辛○○僅係在場，被害人甲1、甲3、
        甲4、甲5、甲6等人及被告壬○○、乙○○、戊○○等人當
        無一致指證被告辛○○有參與傷害等犯行。足見被告辛○○所辯，要屬卸責之詞，不足採信。
（十二）被告庚○○於警詢供稱：我有於91年 9月12日22時許，
        夥同我們北聯幫北總會成員，共同持槍至臺北縣淡水鎮
        ○○路17號處示威，並強押被害人甲1將其毆打成傷。當
        天是由副會長壬○○率領成員，分別開 3部自小客車前
        往淡水鎮○○路17號由甲1開設之洗衣店內，分持制式手
        槍、鋁棒將被害人甲1等多人毆打成傷，並有人開槍示威
        。當日是由丙○○打電話向辛○○求援，我當時和壬○○、辛○○在一起，接到電話後，我和辛○○開 1部車
        ，壬○○自己開 1部車前往淡水。當日接到丙○○電話
        後，我們 3人即前往淡水地區，到達淡水後和丙○○於
        登輝大道與水源街2 段口會合，由丙○○帶我們前往鄧
        公路處，到達現場後，林瑞倫持鐵棒和裡面1 、20人打
        在一起，丙○○到達後亦持鋁棒衝進去。我們當天為何
        要持槍圍毆甲1等人，我不知情，是林瑞倫（即被告戊○○）打電話給丙○○說他的小弟被二毛（即被害人甲1）
        欺負，叫我們一起到淡水去替他們教訓對方，討回公道
        （見第728號偵查卷1第250頁至第251頁）等語；嗣於偵
        查中亦供稱：91年9 月12日晚上，我有一起去淡水砸店
        ，當天是丙○○打電話給辛○○，我就與辛○○及壬○○一起去，我們到場時他們已經打起來了，我有看到林
        瑞倫與淡水那邊的人打起來了。林瑞倫那邊大概有十幾
        人，應該是學生（見第728 號偵查卷1第284頁）。雖被
        告庚○○於原審改稱：警詢、偵查中所言，均係受到警
        員脅迫所致；迨至本院審理改以證人身分亦證稱：我在
        91年9月12日當天，我與辛○○搭同1台車到淡水洗衣店
        去沒錯，到達門口時我有下車，但是我沒進去。從到達
        到離開為止，我一直與辛○○在一起，當天我有聽到槍
        響等語。惟被告庚○○於偵查中既在自由意志下陳述，
        自無虛構事實之必要。且原審法院勘驗被告庚○○之警
        詢錄音帶後，被告庚○○之供述核與筆錄記載相同，亦
        未發現發音或其他態度異常情況，有原審法院勘驗筆錄
        在卷為憑（見原審92年度重訴字第13號卷2第374頁）。
        而證人林伯東於原審法院少年法庭結證稱：並未對被告
        庚○○施以刑求、強暴、脅迫或威脅利誘等不正方法製
        作警詢筆錄，被告庚○○很合作將本案交代的很清楚，
        精神狀態良好，且承認犯罪表示很後悔，筆錄完成後經
        庚○○閱覽無誤始簽名（見原審92年度少連重訴字第 2
        號卷第167頁至第176頁），查證人林伯東係與被告庚○○等人並無仇隙之警員，衡情當無設詞誣陷之虞，況被
        告庚○○於偵查中供稱「警詢實在」（見第728 號偵查
        卷1第283頁）。顯見被告庚○○警詢所供，係在自由意
        志下陳述無疑。又被告庚○○於原審92年6 月30日同次
        庭訊先後供稱：「未見到何人開槍。」、「親眼看見胡
        啟行開槍。」、「同行在車上並未看見胡啟行有帶槍。
        」（見原審92年度重訴字第13號卷1第282頁、第28 3頁
        至第284 頁），被告庚○○就親身經歷之事實，所述竟
        有不一，亦無可信。益見被告庚○○於原審及本院所稱
        ，要屬迴護被告辛○○之詞，不足採信。被告庚○○警
        詢較有特別可信，並為證明被告庚○○、辛○○及癸○○犯罪事實存否所必要，依刑事訴訟法第159條之2規定
        ，自有證據能力。
（十三）上開被害人等均指證被告辛○○即為當日持槍往天花板
        射擊之人，而該家樂洗衣店內天花板雖於事後更換，但
        經刑事警察局至現場勘驗，移開天花板，發現屋內輕鋼
        架上之天花板有1貫穿之孔洞（編號一），長約17.2 公
        釐、寬約11.3公釐，周緣有由屋內向屋外擠壓之情形，
        經移開天花板後，天花板與屋頂間之金屬橫樑發現有長
        約1.0公分、寬約0.5公分之刮擦痕，另附於天花板上之
        石綿瓦上亦有1處貫穿之孔洞（編號二）；屋脊上發現1
        處孔洞（編號三），長約3.5公分、寬約1.1公分，經檢
        視孔洞周緣之破裂，係由屋內向屋外方向呈現，經將孔
        洞周緣之鐵皮取下，發現於屋脊下之屋頂鐵皮處另有 1
        處孔洞（編號四），長約2.1公分、寬約1.4公分，孔洞
        周緣旁仍隨附著遭玻璃破裂之鐵皮，距該處孔洞約 3.0
        公分處有 1突起變形之破壞現象（編號五），造成前揭
        兩處之破壞方向，均由屋內往屋外前進；前述孔洞之破
        壞現象，均係由屋內往屋外方向，行進方向係由孔洞編
        號一、編號二（均貫穿）至編號五（跳彈）經編號四（
        貫穿）至編號三（貫穿），初步觀察孔洞間非呈1 直線
        方向進行，故由屋內天花板之孔洞編號一至金屬橫樑上
        之刮擦痕，經以彈道重建工具量測結果，加以法線（垂
        直線）為基準，與水平（X軸）呈 32度角向上；另由屋
        脊下屋頂鐵皮處（編號四）至屋脊上孔洞（編號三），
        加以法線為基準與水平呈45度角向上；雖屋內天花板之
        孔洞周緣經以 Rubeanic acid檢驗銅元素，呈陰性反應
        ，但因該孔洞周緣經以Sodium Rhodizonate檢驗鉛元素
        ，呈圓弧狀陽性反應，且以掃瞄式電子顯微鏡／X-射線
        能譜分析法分析結果，同時檢出火藥射擊殘跡特性金屬
        元素鉛—銻—鋇（Pb-Sb-Ba）成分，研判屋內天花板之
        孔洞應為槍擊孔洞，此有該局92年3月25日刑鑑字第092
        0036374 號函暨檢送之照片多幀及附圖在卷可稽（見第
        728號偵查卷2第404頁至第413頁）。而該槍擊孔洞既檢
        出火藥射擊殘跡特性金屬元素鉛—銻—鋇（Pb-Sb-Ba）
        成分，足認係以土造改造手槍或制式手槍射擊制式子彈
        所造成之結果，且於跳彈後仍能貫穿天花板鐵皮，可見
        子彈動能相當大。參以家樂洗衣店房屋石綿瓦、屋頂鐵
        片經刑事警察局取樣以玩具空氣長槍、制式空氣槍、制
        式半自動手槍等予以試射結果，須單位面積動能達53.8
        4 （焦耳／平方公尺）以上，始能貫穿上開天花板，有
        該局92年4月16日刑鑑字第09200064450號函暨檢送之實
        驗紀錄1份在卷可稽（見第728號偵查卷2第415頁至第42
        6 頁）。而所謂殺傷力的標準，為在最具威力的適當距
        離，以彈丸可穿入人體皮肉層之動能為基準，依日本科
        學警察研究所之研究結果，彈丸單位面積動能達20焦耳
        ／平方公尺，則足以穿入人體皮肉層，有槍枝殺傷力鑑
        驗說明1份在卷為憑（附於原審卷2），足認射穿該孔洞
        之槍彈應具有殺傷力。被告辛○○既持槍將上開天花板
        射穿，該等槍彈自具有殺傷力，被告辛○○並有持具殺
        傷力之槍彈限制被害人甲3、甲4、甲5、甲9等人之行動自由
        。惟因該槍彈並未扣案，無法證實是否為制式手槍，依
        罪疑唯輕原則，應認定被告辛○○係持有可發射子彈具
        殺傷力之改造手槍及子彈。被告辛○○辯護人指稱上開
        天花板業已更換，無從據為被告辛○○有持槍射擊之依
        據，尚無可採。
（十四）被告癸○○雖矢口否認參與此部份犯行，惟被告癸○○
        於當日確有持不詳槍枝並毆打被害人等情，業據證人甲3
        、甲4、甲5、甲6指證綦詳，已如前述。查證人甲3、甲4、甲5
        、甲6與被告癸○○均無舊怨，當無甘負偽證罪責一致誣
        指被告癸○○之理，所為證言自屬可信。雖被告癸○○
        辯護人辯稱：被告癸○○於案發當時正在高速公路上，
        並以所有之0000000000號行動電話，於91年 9月12日晚
        上10時47分45秒至51分50秒間，與被告壬○○所有之00
        00000000號行動電話通話。而於91年 9月間，大眾電信
        公司尚未於臺北縣淡水地區架設基地台，被告癸○○既
        能於案發當時以所有之上開行動電話，與被告壬○○通
        話，足見被告癸○○於案發當時，不在臺北縣淡水地區
        ，自無參與此部份犯行之可能，並提出大眾電信通信明
        細表為證（見原審卷2第105頁）。惟被告癸○○及辯護
        人均無法證明該0000000000號電話確係被告癸○○所持
        用。且一般人擁有數具行動電話門號，或以他人名義申
        請使用，或將手機連同門號交由親友使用之情形，所在
        多有，該行動電話縱係被告癸○○所有，亦無從認定被
        告癸○○案發時必有使用該0000000000號行動電話，此
        部份自不足為有利被告癸○○之依據。
（十五）被告丙○○於警詢、偵查中供稱：當天（即92年 9月12
        日）晚上係由戊○○表哥陳正文搭載我先至臺北縣淡水
        鎮○○路、坪頂路口等庚○○等人會合後，才一起前往
        家樂洗衣店（見第728號偵查卷2第344頁背面至第345頁
        、92年度他字第469號卷第 6頁至第7頁），並於偵查中
        坦承：我有到淡水砸店（見第728號偵查卷1 第323頁）
        ；證人甲3亦於原審證稱：被告丙○○不知拿什麼東西砸
        （見原審卷1第197頁）。且被告乙○○於警詢供稱：我
        看到大約有20幾人，手持棍棒、手槍，衝進去家樂洗衣
        店，當時綽號「阿川」（即丙○○）男子說：「我的小
        弟已經被打了，還有什麼話好講」，分別將店內員工打
        傷及搗毀店內設備、擊破玻璃（見第729號偵查卷1第10
        頁）；及至原審92年7月2日供稱：91年 9月12日當天抵
        達家樂洗衣店後，我第1個下車，就問屋內的人 甲1在不
        在，我後方就有人說「我的小弟被打還講什麼！」他們
        就衝進去打，要離開時，回頭看到友人拿槍（見原審92
        年度重訴字第13號卷1 第322頁至第323頁）；迨至原審
        94年 3月10日以證人身分亦結稱：我在偵查中及先前法
        院所述，均為實在（見原審卷2 第20頁至第21頁）。另
        被告庚○○於警詢供稱：我於91年 9月12日22時許，夥
        同我們北聯幫北總會成員，持槍至臺北縣淡水鎮○○路
        17號被害人甲1所開設的洗衣店示威並強押甲1毆打成傷。
        當天是由副會長壬○○率領成員，分別開 3部自小客車
        前往，並分持制式手槍、鋁棒將甲1等多人毆打成傷，另
        有人開槍示威。當日是由丙○○打電話向辛○○求援，
        我當時和壬○○、辛○○在一起，接到電話後，我和辛○○開1部車，壬○○自己開1部車前往淡水。當日接到
        丙○○電話後，我們 3人即前往淡水地區，到達淡水後
        和丙○○於登輝大道與水源街 2段口會合，由丙○○帶
        我們前往鄧公路處，到達現場後，林瑞倫持鐵棒和裡面
        1 、20人打在一起，丙○○到達後亦持鋁棒衝進去。他
        們持槍圍毆甲1等人的事，我不知情，是林瑞倫打電話給
        丙○○說他的小弟被甲1欺負，叫我們一起到淡水去替他
        們教訓對方，討回公道（見第728 號偵查卷1第249頁至
        第252 頁）。依上開被害人指證及被告庚○○、乙○○
        所供，本件確由被告丙○○聯絡辛○○等人一同前往毆
        打被害人甲1等人無誤。又被告乙○○雖於原審亦指稱警
        詢筆錄不實，惟證人即製作被告乙○○警詢筆錄之臺北
        市刑大警員楊昌祐、陳世強於原審法院少年法庭均證稱
        ：並未對被告乙○○施以刑求、強暴、脅迫或威脅利誘
        等不正方法製作警詢筆錄，被告乙○○係否認犯罪，筆
        錄完成後，亦經乙○○閱覽確認無誤始簽名（見原審卷
        1 第160頁至第166頁）。查證人楊昌祐、陳世強均係警
        員，與被告乙○○等人並無宿怨，當無甘負偽證罪責而
        誣指被告乙○○有此部份犯行之理，所為證言應可採信
        。至證人甲1、甲3、甲4雖未明確指認被告丙○○有傷害、
        毀損行為，然案發時場面混亂，參與鬧事者多達1 、20
        名，被害人等人所處位置亦不一致，當無法清楚記憶所
        有參與者，不能以此認定被告丙○○並未下手傷害。
（十六）被告乙○○於原審固坦承確有進入家樂洗衣店內尋找甲1
        理論，惟辯稱並未動手；被告己○○亦否認有下車參與
        犯行。惟證人甲3於原審證稱：91年9月12日當晚，有1批
        人進來家樂洗衣店說要找甲1，被告辛○○持槍抵住我且
        往天花板開槍，有人以棒球棍砸玻璃並搗毀桌椅及櫃檯
        ，我亦遭人用鋁棒打到手，甲4、甲5、甲9也有被打，而我
        走出店門口時看到甲1也被打倒在地上，在庭的被告辛○○就是拿鋁棒打我的人。我在偵查中說壬○○持鋁棒、
        乙○○持木棍、己○○是第1個砸玻璃的人（見第728號
        偵查卷1第308頁）均屬實在（見原審卷1第188頁至第19
        8 頁）。證人甲5於原審證稱：辛○○是開槍的人，己○○係先砸玻璃的人，被告癸○○是打我的人。有人拿鋁
        棒打我，案發當日確實有見到己○○在場（見原審卷 1
        第161 頁至第162頁、第172頁）。而被告乙○○亦於偵
        查中供稱：我有看到己○○是徒手入店內用踹的（見第
        728 號偵查卷1第175頁）；及至原審改以證人身分結稱
        ：我在偵查中所述，均屬實在（見原審卷2 第21頁）。
        依證人甲3、甲5上開證述及被告乙○○於偵查、原審所供
        ，被告乙○○、己○○確有參與毆打被害人無疑。雖被
        告己○○於偵查中供稱：91年9 月12日當天隨同戊○○
        、乙○○到達家樂洗衣店後，我與許勝鈞並未下車（見
        92年度他字第469號偵查卷第5頁）；及至原審供稱：我
        與戊○○、乙○○共乘1 部車前往家樂洗衣店，確定車
        上僅有3 人，因我與甲1認識，所以沒有下車理論（見原
        審92年度重訴字第13號卷1第342頁）；嗣經原審提示偵
        查筆錄後，始改稱：車上尚有綽號「庫君」許勝鈞也在
        車上沒下車（見原審92年度重訴字第13號卷1第343頁）
        ，被告己○○先後所述不一，已難採信。況被告乙○○
        亦自承與甲1熟識，卻仍進入洗衣店內，顯見被告己○○
        所稱因認識甲1而未下車，應非事實。查被告乙○○、己○○2 人既因被告戊○○之友人張建宏與甲1間之糾紛，
        又由戊○○代為出頭糾集被告等人一起前往理論，並事
        先準備棍棒，自有共同傷害、毀損之犯意聯絡，況被告
        乙○○、己○○若無意參與毆打，亦無一同前往之必要
        。足見被告乙○○、己○○所辯，均無可採。
（十七）被告庚○○雖辯稱僅係到場，並未參與傷害犯行。惟：
    １、庚○○於警詢供稱：我於91年 9月12日22時許，夥同我
        們北聯幫北總會成員，持槍至臺北縣淡水鎮○○路17號
        處示威並強押被害人甲1毆打成傷。當天是由副會長壬○○率領成員，分別開 3部自小客車前往淡水鎮○○路17
        號甲1開設之洗衣店內，分持制式手槍、鋁棒將甲1等多人
        毆打成傷，並有人開槍示威。當日是由丙○○打電話向
        辛○○求援，我當時和壬○○、辛○○在一起，接到電
        話後，我和辛○○開1部車，壬○○自己開1部車前往淡
        水。當日接到丙○○電話後，我們 3人即前往淡水地區
        ，到達淡水後和丙○○於登輝大道與水源街 2段口會合
        ，由丙○○帶我們前往鄧公路處，到達現場後，林瑞倫
        持鐵棒和裡面1 、20人打在一起，丙○○到達後亦持鋁
        棒衝進去。他們持槍圍毆甲1等人的事，我不知情，是林
        瑞倫打電話給丙○○說他的小弟被甲1欺負，叫我們一起
        到淡水去替他們教訓對方，討回公道（見第728 號偵查
        卷1 第249頁至第252頁）。且被告庚○○警詢所供，係
        在自由意志陳述，亦經查明如前。再證人甲3、甲4於刑事
        警察局偵訊室指認時，均明確指稱被告庚○○於91 年9
        月12日確有參與下手毆打被害人。且被告壬○○於原審
        先後供稱：「我看到庚○○、辛○○手上拿木棒。」、
        「91年9月12日時，庚○○、辛○○等人都在場。」（
        見原審92年度重訴字第13號卷1第250頁、同號卷2第117
        頁）；復於原審改以證人身分結稱：關於我於91 年9月
        12日在洗衣店看到的經過，我在偵查中及先前在法官面
        前的陳述，均屬實在（見原審卷2 第23頁）。被告壬○○與被告庚○○為朋友關係，復為在場參與毆打之人，
        自無誤認之虞，所為指述，自屬可信。
    ２、雖被告庚○○辯護人指稱：被告庚○○於92年 1月27日
        警詢筆錄（第728號偵查卷第249頁），因未錄音，自無
        證據能力。惟證人林伯東於原審法院少年法庭結證：製
        作筆錄過程有錄音，但那時到最後發現電池沒有電，所
        以錄音帶沒有轉，有換電池重新錄，我們有跟庚○○說
        不然重新錄音，當時庚○○也同意重新錄音，所以隨案
        移送的錄音帶是指後來照著念的錄音帶。後來庚○○照
        著念的這份筆錄，是照著錄，經過他確認後才簽名的，
        庚○○在念筆錄之前，有看過這份筆錄，在寫的時候，
        他就有看筆錄。念的過程中，庚○○沒有對哪裡有意見
        ，或表示不是這樣講的，整個筆錄製作過程中，庚○○
        也沒有表示他因為疲勞無法接受詢問。這份警詢筆錄雖
        然不是同步錄音，但是如果他不是表示筆錄中的意思，
        庚○○在錄音時就可以講出來，所以應該可以確保這份
        警詢筆錄並沒有違反他的自由意思（見原審92年度少連
        重訴字第 2號卷第167頁至第176頁）。依證人林伯東上
        開所證，固足認被告庚○○於92年1 月27日之警詢筆錄
        ，係於筆錄製作完畢後，再由被告庚○○依筆錄所載複
        述後錄音，該次錄音內容顯非全程連續錄音，核與刑事
        訴訟法第100條之1第1項規定不合。然刑事訴訟法第158
        條之4 規定：「除法律另有規定外，實施刑事訴訟程序
        之公務員因違背法定程序取得之證據，其有無證據能力
        之認定，應審酌人權保障及公共利益之均衡維護。」而
        刑事訴訟法第100條之1 第1項規定之立法目的，在於建
        立詢問筆錄之公信力，並擔保詢問程序之合法正當；亦
        即在於擔保犯罪嫌疑人對於詢問之陳述，係出於自由意
        思及筆錄所載內容與其陳述相符。故司法警察詢問犯罪
        嫌疑人如違背上開規定，其所取得之供述筆錄，究竟有
        無證據能力，即應審酌司法警察違背該法定程序之主觀
        意圖、客觀情節、侵害犯罪嫌疑人權益之輕重、對犯罪
        嫌疑人在訴訟上防禦不利益之程度以及該犯罪所生之危
        害，與禁止使用該證據對於違法蒐證之效果及司法警察
        （官）如依法定程序有無發現該證據之必然性等情形，
        本於人權保障與社會安全之均衡維護精神，依比例原則
        ，具體認定之（最高法院88年度台上字第5762號、89年
        度台上字第3878號判決意旨參照）。本件警員林伯東於
        製作被告庚○○92年1 月27日警詢筆錄時，係依被告庚○○陳述記載，亦無刑求逼供，為證人林伯東結證在卷
        。而被告庚○○於92年1 月27日偵查中不僅供稱警詢所
        述均屬實在，並坦承確有於91年9 月12日前往淡水砸店
        （見第728號偵查卷1第283頁至第284頁），已見被告庚○○當次警詢係於自由意志下陳述，並與事實相符。再
        警員於製作筆錄時，既有進行同步錄音，乃因筆錄完成
        後發現電力不足，始重行錄音，致違反全程連續錄音之
        規定，並非藉規避錄音進行非法取供，本院審酌警員違
        反錄音規定未對被告庚○○造成訴訟上防禦實質之不利
        益，及被告庚○○所涉本件傷害、妨害自由、毀損等罪
        ，對被害人等及社會均致生重大危害，自不得以被告庚○○92年1 月27日警詢筆錄未全程錄音，即認不具有證
        據能力。
（十八）證據能力：
    １、依大法官會議釋字第582 號解釋意旨，共同被告於被告
        案件中係屬證人，法院應踐行人證之法定調查程序，始
        具有證據能力；而共同被告於被告案件中之警詢、偵查
        中陳述，因被告無從為詰問，而有礙被告之對質詰問權
        ，應無證據能力。再刑事訴訟法為保障被告受公平審判
        及發現實體真實，於92年2月6日修正及增定公布施行之
        前及之後，對於人證之調查均採言詞及直接審理方式，
        並規定被告有與證人對質及詰問證人之權利，其中被告
        之對質詰問權，係屬憲法第8條第1項規定「非由法院依
        法定程序不得審問處罰」之正當法律程序所保障之基本
        人權及第16條所保障之基本訴訟權，不容任意剝奪。又
        刑事審判上之共同被告，係為訴訟經濟等原因，由檢察
        官或自訴人合併或追加起訴，或由法院合併審判所形成
        ，其間各別被告及犯罪事實仍獨立存在，各被告對於其
        他共同被告之案件而言，為被告以外之人，具證人之適
        格，而與被告有共犯關係之人，於被告案件中，既非被
        告，自亦具證人適格，如欲以共同被告或共犯陳述為證
        據，其等即具證人身分，應依人證之調查程序為之。從
        而，法院就被告之案件對其他共同被告或與被告有共犯
        關係之人調查，不論在92年2月6日修正、增定之刑事訴
        訟法公布施行前或施行後，均應依人證之調查程序傳喚
        該共同被告或共犯到場，命其立於證人之地位而為陳述
        ，並通知被告，使被告有與之對質及詰問其現在與先前
        陳述之瑕疵的機會，以確保其對質詰問權，並藉以發現
        實體真實；否則，如僅提示該共同被告或共犯未經對質
        詰問之審判外陳述筆錄或告以要旨，被告之對質詰問權
        即無從行使，無異剝奪被告該等權利，且有害於實體真
        實之發現，其所踐行之調查程序，自難謂為適法（最高
        法院94年度台上字第1776號判決意旨參照）。
    ２、依上開大法官會議解釋及最高法院判決意旨，共同被告
        於被告所犯本案中，既屬證人，原則上應踐行人證之法
        定調查程序，以確保被告之對質詰問權。且共同被告於
        被告本案審判程序中到庭以證人身分具結陳述時，法院
        如同時提示共同被告於審判外之陳述，並詢問被告有何
        意見，而被告對於共同被告之審判外陳述如有不服或有
        意見，即可當庭詰問，被告之對質詰問權因此得以確保
        。換言之，法院如於共同被告以證人身分到庭陳述，訊
        問被告對共同被告之審判外陳述有何意見，並准許被告
        對於共同被告當庭及先前陳述進行詰問，即已賦予被告
        對於共同被告對質詰問之機會，此時共同被告於審判外
        陳述之瑕疵，應已治癒，而具有證據能力。
    ３、查被告乙○○、庚○○、丙○○於警詢；被告壬○○、
        乙○○、庚○○、丙○○、己○○於偵查中及原審本於
        被告身分所供，業經原審及本院以證人身分到庭陳述，
        並經被告丙○○、乙○○、戊○○、己○○、壬○○、
        辛○○、癸○○、庚○○及辯護人當庭交互詰問，有筆
        錄在卷可考。則共同被告壬○○、乙○○、庚○○、丙○○、己○○於上開所供，既經被告壬○○等及其辯護
        人於原審及本院當庭對質詰問，依上開說明，應有證據
        能力。
    ４、被害人指認及警詢筆錄：
  （１）按刑事案件常經由被害人、告訴人或證人指認方式，確
        定或排除犯罪嫌疑人。而指認定義、種類、方式及效力
        等相關事項，我國刑事訴訟法雖無具體明文規定，惟指
        認程序既係被害人、告訴人或證人就親身經歷及知覺，
        確認或排除犯罪嫌疑人之涉案情況，自屬證據調查之方
        法之一。且關於指認之時點，固可分為「審判外（法庭
        外）之指認」及「審判內（法庭內）之指認」。而「審
        判內之指認」雖係於法官面前為之，而無不當誘導或違
        法指認之虞，然被害人、告訴人或證人於審判內指認時
        ，往往已因歷經警詢、偵查而距案發時日久遠，自有可
        能因指認人記憶模糊、或遭不當干預、或因不願出庭接
        受詰問、或不願告訴及已和解，致無法指認或刻意不指
        認。反之，「審判外之指認」則因距案發時點較近，指
        認人記憶應仍清晰；且遭犯罪嫌疑人或家屬之威脅、請
        託等不當干預之機率較小。「審判內之指認」與「審判
        外之指認」相互比較下，「審判內之指認」正確性較低
        ，遭受不當干預機會亦較高。因此，「審判外之指認」
        理論上應較「審判內之指認」為可採。再指認之方式，
        固有「單一指認」（即供指認之人僅有 1人）及「多數
        指認」（即供指認之人有數人）；或「相片指認」及「
        真人指認」等方式，不論採取何種指認方式，只要指認
        未有不當之誘導，合於正當程序，均屬合法之指認。
  （２）按證人於警局指認固屬審判外陳述，惟證人為「審判外
        之指認」後，如於法院經被告或辯護人當庭詰問，被告
        之詰問權即已受保障。依美國聯邦證據法第801條(d) 1
        (c) 規定，證據能力即不受傳聞法則所排除。我國刑事
        訴訟法雖無相同規定，惟參酌上開大法官會議第582 號
        解釋及最高法院94年度台上字第1776號判決意旨，共同
        被告審判外陳述如經被告及辯護人對質詰問，應有證據
        能力之法理，本院認證人之「審判外指認」，如經被告
        或辯護人於法院當庭詰問，應有證據能力。查：證人甲3
        於刑事警察局偵訊室指認被告庚○○、辛○○、癸○○
        在91年9月12日晚間有到家樂洗衣店鬧事（見第728號偵
        查卷1第263頁）；證人甲4亦於刑事警察局偵訊室指認被
        告庚○○、辛○○、癸○○在91年9 月12日晚間有到家
        樂洗衣店鬧事，同時指稱：清楚記得庚○○、癸○○是
        持棍棒搗毀屋內陳設及將我毆打成傷，辛○○則是持槍
        對天花板開1槍的歹徒（見第728號偵查卷1第266頁至第
        267 頁）。證人甲3、甲4分別於原審、本院審理時到庭，
        就於警局指認陳述，接受被告癸○○等人及辯護人對質
        詰問，2 人於警局指認，應有證據能力。況證人甲4於警
        詢指認，有特別可信之情形，已如前述。依刑事訴訟法
        第159條之2規定，亦有證據能力。
    ５、按被告以外之人於偵查中向檢察官所為之陳述，除顯有
        不可信之情況者外，得為證據，刑事訴訟法第159條之1
        第2項定有明文。查被害人甲1、甲3、甲4、甲5、甲6、甲8、甲
        9 於偵查中之證述，均係於自由意志下為陳述，並經具
        結，自無顯不可信之情況，依刑事訴訟第159 條之1第2
        項規定，應有證據能力。
三、事實欄二部分：
（一）證人甲2於偵查中證稱：我在車上他們裝子彈時，我所看到
      的就是檢察官提示的扣案槍枝照片所示型式的槍枝，他們
      還問我漂不漂亮。當天我到萬華出陣，在淡水中山北路遇
      到陳○瑋等人，有2部自小客車的人都下車，持2把分為銀
      色及黑色的槍出來，之後將我帶往「阿和師」淡水英專路
      處。在車上，癸○○、壬○○及小阿賓等人在車上同車，
      辛○○則是開另一部車，他們其他人將子彈裝一裝就進去
      ，當時我人在車上，由小阿賓看住我，之後他們回來，又
      將我帶下去（見第728號偵查卷2第494頁至第495頁，結文
      附於同卷第497 頁）；及至原審法院少年法庭證稱：91年
      10月13日當天，鄭○賓、陳○瑋及檳榔宗、辛○○、庚○○及其他不認識的人約有十幾人來找我，有兩台車，來我
      們淡水忠義堂，我們正好出獅陣回來，他們已經先到了，
      指名說要找我，頭先說要好好講，但他們有帶兩把槍，之
      後上了車有看到另兩把，在車上還有裝子彈給我看，在車
      上裝子彈的是癸○○和檳榔宗，他們叫我上車，我拒絕，
      癸○○說：叫你上車就上車，不要講那麼多，辛○○說再
      囉唆要把我手腳敲斷。後來他們叫我帶他們去淡水英專路
      那邊第2 個館，要跟我們這邊的大人講，我後來有上車，
      我是被迫的，上車前癸○○從後背打我，我會害怕，因為
      怕無緣無故挨1 槍，上車後沒有被迫害、威脅或毆打，到
      了我們的第2 個館，癸○○、檳榔宗、辛○○、陳○瑋、
      庚○○都先下車進去武術館看，留我和鄭○賓在車上，後
      來他們有人走出來叫鄭○賓帶我進去館裡，叫我講前因後
      果給我師父阿和師、阿鴻師、檳榔宗聽，檳榔宗問陳○瑋
      說我有沒有打過他，陳○瑋說沒有，檳榔宗就說沒什麼事
      ，他們就走了。到英專路的國術館時，沒有聽到恐嚇的話
      （見原審少年法庭92年度少護字第77號卷第182頁至第186
      頁）。
（二）證人即同案少年鄭○賓於警詢供稱：這件事情起因是由陳
      ○瑋打電話告訴我，日前與淡水鎮「忠義堂」綽號小胖（
      即甲2）發生口角，需要我幫忙，然後我便想到我跟隨北聯
      幫北總會「賓哥」便找他幫忙，於是我大哥「賓哥」便與
      北聯幫副會長壬○○夥同癸○○、漢忠哥及綽號「蟾蜍」
      及另 3名年籍不詳之男子加上我及陳○榮及陳○瑋共11人
      ，於91年10月13日當天，在北投集合出發到淡水鎮○○路
      ○段247巷80號前找「忠義堂」的小胖，並於出發前看到我
      大哥腰際就插了2把槍，這2把槍是由我大哥隨身的黑色包
      包拿出來的，一到「忠義堂」陳○瑋認出小胖，由同車的
      癸○○先下車帶著 2名年籍不詳之男子將小胖強押上車，
      當時我們都下車在現場助勢，我和陳○瑋並沒動手，一到
      車上，我、陳○瑋、辛○○等人便將小胖押在車上後座，
      小胖坐中間，陳○榮坐最左側，我坐陳○榮右側，陳○瑋
      則坐最右方，而癸○○是開車的，右前座我並不認識（見
      第 728號偵查卷第79頁至第82頁）；及至偵查中證稱：91
      年10月13日淡水忠義堂一案我有參與，當天是陳○瑋與人
      吵架，打電話給我請我幫忙，所以我找辛○○幫忙。當天
      我們到淡水，先在檳榔攤集結，共 3部車11人，包括庚○○、辛○○、壬○○、陳○瑋、陳○榮與我，另外有 3個
      我不認識的人。到了忠義堂，我們去找小胖，找到後，癸○○及另 2個不認識的人下車將他帶上我坐的車，我車上
      包括我、1 個不認識的，陳○瑋、癸○○及小胖。之後再
      一起到 1家國術館，小胖及癸○○、壬○○及一些大人進
      入館內，我站在門口，由大人去講，內容我不清楚。當場
      我看到4把槍，辛○○帶2把是黑色較長的插在腰上，癸○○帶1把，上有裝滅音器，槍身較短，另1個我不認識的人
      也 1把，也是黑色的，不知道是改造或制式的。當天沒有
      使用槍械，只有小胖在車上時有 1個人在車上拉槍機（見
      第728號偵查卷第 214頁至第217頁）；迨至原審法院少年
      法庭供稱：我有移送書所指的犯罪行為沒錯，那次是陳○
      瑋和小胖吵架，陳○瑋打電話給我說對方要押他，我就告
      訴賓哥。我們11個人就去淡水，開了 3輛車，我坐癸○○
      的車，到淡水忠義堂的廟找到小胖，陳○瑋認出小胖，癸○○就先下車，帶著兩個我們不認識的小弟，把小胖押上
      車，上車後小胖坐我右邊，陳○榮坐我左邊，小胖右邊坐
      陳○瑋，癸○○是開車，他右邊坐的人我不認識，我有看
      到他在裝子彈。此行11個人中，有3個人我不認識，1個是
      剛剛說裝子彈的人（約2、30歲〉，1個綽號蟾蜍（滿18歲
      之未成年人），另 1個人不知姓名、年齡，押小胖上車的
      是蟾蜍和戴帽子的。到了國術館，他們大人進去講，我在
      外面。此行我有看到 4把槍，出發前看到賓哥有帶兩把槍
      ，第 3把是押小胖上車後，看到右前座的人在裝子彈，過
      了沒多久看到癸○○也拿著 1把槍。我有聽到壬○○警告
      小胖說這件事到此為止（見原審法院少年法庭92年度少護
      字第77號卷第126頁至第127頁）。依證人鄭○耀上開警詢
      、偵查及原審少年法庭所供，本件係因同案少年陳○瑋與
      證人甲2發生口角，央請鄭○耀幫忙解決，鄭○耀即請被告
      辛○○、壬○○、癸○○、庚○○等人幫忙，被告辛○○
      等人即於91年10月13日持槍強押甲2前往台北縣淡水鎮忠義
      堂國術館談判。雖少年鄭○耀於原審以證人身分作證時結
      稱：我不是找賓哥（即被告辛○○），是找「清哥」，賓
      哥是警察刑求要我這樣陳述，壬○○、癸○○、庚○○等
      人我都不認識，偵查中因為不認識「清哥」，才講賓哥，
      當天小胖是自願上車等語（見原審92年度重訴字第13號卷
      2 第149頁至第167頁）。惟證人即製作少年鄭○耀警詢筆
      錄之淡水分局警員張哲盛於原審法院少年法庭證稱：製作
      鄭○耀警詢筆錄時，他父親鄭漢平全程在場，並無對於鄭
      ○耀刑求或施以強暴、脅迫、威脅利誘等情事，鄭○耀精
      神狀況良好，態度自然配合製作筆錄，筆錄完成後亦讓鄭
      ○耀及他法定代理人閱覽始簽名捺印（見原審卷第151 頁
      至第157 頁）。參以少年陳○榮於原審證稱：我沒有聽過
      清哥，鄭○賓也沒有跟我說車上有1 個叫清哥的人（見原
      審92年度重訴字第13號卷2第192頁）。尤以少年鄭○耀既
      不認識壬○○、癸○○、庚○○等人，竟能供出3 人之姓
      名，益見鄭○賓於警詢所稱較為可信，少年鄭○賓於原審
      所稱，顯係迴護被告壬○○、辛○○、癸○○、庚○○之
      詞，不足憑信。少年鄭○賓為本件同案被告，於警詢及少
      年法庭以被告身分所供，既於原審經被告庚○○、壬○○
      、癸○○及其辯護人對質詰問，依上開大法官會議第 582
      號解釋及最高法院94年度台上字第1776號判決意旨，鄭○
      賓於警詢所供應有證據能力；且少年鄭○賓於警詢所供，
      並有特別可信，復為證明被告辛○○等人犯罪事實存在所
      必要，依刑事訴訟法第159條之2規定，亦有證據能力。
（三）證人即同案少年陳○瑋於警詢供稱：我是於91年10月13日
      20時許，在淡水鎮○○○路○段247巷80號夥同壬○○、庚○○、辛○○、癸○○及鄭○賓、陳○榮及綽號「蟾蜍」
      等人，持數把不知名銀色等手槍強押甲2，並出言恐嚇甲2等
      人不要跟我們「北總會」作對，否則要將甲2幹掉，要他好
      看。我之所以要夥同壬○○等人強押甲2，是因為我與甲2為
      國中同學，日前因為細故與他發生爭吵後，即生仇怨。後
      來我將整件事告訴我同學鄭○賓，鄭○賓則請壬○○等人
      替我向甲2討回公道。當時我們及壬○○等人一同在91年10
      月13日20時許，在北市○○區○○街361 號「雅芳檳榔攤
      」前集結，壬○○及我等人就分乘3輛車，第1台車有壬○○及綽號「蟾蜍」男子共乘，由「蟾蜍」駕駛，第2 台車
      輛則由幹部庚○○駕駛，並搭載另幹部辛○○及2 名不詳
      男子共4人，第3台車則由幹部癸○○駕駛，並搭載我及另
      成員鄭○賓、陳○榮等人共乘，並由壬○○發號命令，我
      們就跟隨壬○○前往淡水找甲2尋仇，後來我們找到甲2後，
      我就告訴壬○○等人甲2就是小胖之人，壬○○馬上叫跟庚○○同車的2 名不詳男子強押甲2並控制行動，其間我就跟
      鄭○賓、陳○榮及庚○○、辛○○、綽號「蟾蜍」等人在
      旁把風及助勢，壬○○就大聲叫罵甲2說：「幹你娘XX，你
      是看不起我們北總會的人是不是？」，又對不詳之2 名男
      子說：「把甲2押到下面大和國術館找甲2的師父阿和師」。
      隨後壬○○則強押甲2 上我們乘坐的第3台車，並命令我與
      鄭○賓、陳○榮等人看管甲2避免他脫逃、求救，後來至大
      和國術館後，則由鄭○賓及陳○榮押著甲2找他的師父阿和
      師。壬○○就對阿和師大聲叫罵說：「你是如何管教你們
      的小孩的。」甲2說被我們強押至大和國術館時，有人持槍
      在甲2面前裝填子彈、展示火力、恐嚇甲2，確有此事，當時
      我看見癸○○持1 支銀色手槍在甲2面前填裝子彈及按裝類
      似滅音管之槍管，當時甲2相當害怕（見第728號偵查卷1第
      105頁至第106頁）。雖少年陳○瑋於原審審理時到庭否認
      上情，辯稱：甲2是自願上車的，且未見到槍枝，被告壬○○、辛○○、癸○○、庚○○都不認識，亦不知有到場，
      當天確實有一位叫「清哥」者，警詢筆錄不實在，警詢時
      尚未錄口供，警察就用髒話罵我，叫我最好照他講的話作
      ，不然要給我好看，且警察有打我（見原審92年度重訴字
      第13號卷2 第168頁至第183頁），惟證人即製作少年陳○
      瑋警詢筆錄之臺北縣政府警察局淡水分局警員鄭吉強於原
      審審理時結證稱：製作陳○瑋警詢筆錄時，其母親全程在
      場，並無對於陳○瑋刑求或施以強暴、脅迫、威脅利誘等
      情事，筆錄完成後亦讓陳○瑋及其母親閱覽始簽名捺印（
      見原審卷1 第262頁至第263頁），參以少年陳○榮於原審
      證稱：我沒有聽過清哥，鄭○賓也沒有跟我說過車上有 1
      位叫清哥的人（見原審92年度重訴字第13號卷第192 頁）
      等語，顯見陳○瑋事後翻異前詞，無非為迴護被告壬○○
      、辛○○、癸○○、庚○○，且配合壬○○所述之鮑魚清
      、鄭○耀所稱之「清哥」，互相勾串證詞之舉，不足採信
      。少年陳○瑋為本件同案被告，於警詢所供既於原審經被
      告庚○○、壬○○、癸○○及其辯護人對質詰問，依上開
      大法官會議第582 號解釋及最高法院94年度台上字第1776
      號判決意旨，陳○瑋於警詢所供應有證據能力；且少年陳
      ○瑋於警詢所供，並有特別可信，復為證明被告辛○○等
      人犯罪事實存在所必要，依刑事訴訟法第159條之2規定，
      亦有證據能力。
（四）證人即同案少年陳○榮於警詢時供稱：案發當日我至北投
      找鄭○賓打撞球，期間他告訴我等一下要與陳○瑋及友人
      至淡水鎮找人談事情，因為陳○瑋與淡水鎮忠義堂的小胖
      有糾紛，而我也要到淡水買東西，於是和他們一起坐車過
      來，我們是在北投的雅芳檳榔攤前集合由鄭○賓與陳○瑋
      聯絡其他人及鄭○賓說的老大「賓哥」，共3 部車，我與
      鄭○賓、陳○瑋及開車的癸○○和1名不詳男子坐同1部車
      ，其餘的人我並不認識，便一路到淡水鎮忠義堂找到小胖
      ，便將他押到我所坐的車上，由我及陳○瑋、鄭○賓及小
      胖坐後座，看管小胖，之後隨即折返至大和國術館，其間
      辛○○、癸○○、陳○瑋等及不詳年籍之男子共約7、8位
      下車與小胖及大和國術館的人談事情。鄭○賓、陳○瑋將
      小胖押上車時，確實有看到開車的癸○○有持1 把銀色手
      槍，並於小胖面前填裝子彈恐嚇被害人（見92年度偵字第
      728號卷2第365頁至第366頁）；及至原審審理時亦證稱：
      91年10月13日晚上有到臺北縣淡水鎮獅館，當天是跟鄭○
      賓、陳○瑋及一些不認識的人去，不認識的那些人好像是
      鄭○賓的朋友。我們坐車去，我跟鄭○賓、陳○瑋坐同 1
      台車，另外1台車好像有4個人，但是時間很久我記不清楚
      。當天我只看到載我的那個人有帶槍。帶幾把槍我不記得
      。因為載我的司機在途中有將槍拿出來，所以我才會看到
      。警詢筆錄中所提到的「賓哥」就是庭上辛○○。在庭被
      告壬○○當天好像是另1 台車開車的人（見原審92年度重
      訴字第13號卷2 第184頁至第192頁）。
（五）證人甲10 即阿和師雖於原審證稱：91年10月13日晚上，當
      時我在淡水鎮○○街的國術館，我徒弟的太太陳愛永打電
      話給我，說有人到中山北路1段247巷80號「獅館」找甲2，
      我即請甲2帶他們至國術館來談，對方說就是甲2與大頭（即
      陳○瑋）吵架的事，到國術館時，係甲2首先走進來，其他
      人才尾隨進入，對方有人問大頭，甲2有無打他，大頭說沒
      有，只是吵架，他們就回去了，當天並未見有人持槍（見
      原審卷2 第241頁至第242頁）。惟甲2遭被告壬○○、辛○○、癸○○等人脅迫上車時，甲10並未在場，甲10固於事後
      要求甲2帶領壬○○等人至國術館洽談，亦屬被告壬○○、
      辛○○、癸○○等人遂行妨害自由行為後，甲2因迫於師命
      難違始同意同往，尚難以此反推甲2未遭妨害自由。又 甲10
      在國術館雖未見槍械等物，然當時持槍脅迫甲2上車並裝卸
      槍枝、子彈恐嚇者，未必下車進入國術館，縱使一同進入
      理論，亦未必持槍進入，自不得據為被告壬○○、辛○○
      、癸○○等人有利之認定。再被告壬○○於警詢供稱：當
      時有庚○○、癸○○及我共開3 部自小客車，癸○○駕駛
      搭載陳○瑋、鄭○賓、陳○榮，由我與陳○瑋、鄭○賓、
      陳○榮將甲2帶入國術館，便向館主阿和師提議好好管教自
      己的子弟，不要袒護，隨便欺負我朋友陳○瑋、鄭○賓（
      見第728號偵查卷1 第52頁至第53頁）；證人甲10於審理時
      亦當場指認被告壬○○、癸○○有到國術館（見原審卷 1
      第242 頁）。足見癸○○否認在場，要屬卸責之詞，不足
      採信。又被告庚○○於原審供稱小胖是跟壬○○一起上鄭
      ○賓他朋友的車（見原審92年度重訴字第13號卷1第284頁
      ），足見當時與甲2同車坐於副駕駛座者，即為被告壬○○
      無誤。
（六）查被害人甲2及少年鄭○賓於偵查中之證述，係於自由意志
      下為陳述，並經具結，自無顯不可信之情況，依刑事訴訟
      法第159條之1第2項規定，應有證據能力。
（七）依被害人甲2於偵查中、原審法院少年法庭；證人甲10 於原
      審；同案少年鄭○耀於警詢、偵查中、原審法院少年法庭
      ；同案少年陳○瑋於警詢；同案少年陳○榮於警詢、原審
      所稱，被告辛○○、壬○○、庚○○等人共同強押被害人
　　　甲2之犯行堪以認定。
四、事實欄三部分：
（一）被告辛○○於91年10月23日晚間，在臺北縣淡水鎮○○路
      與水源街口萊爾富便利商店前，以槍柄毆打甲1，致甲1受有
      頭部外傷、頸部挫傷、左臂挫傷、前胸挫傷、背部挫傷等
      傷害。查：甲1就於91年10月23日晚間所受傷害部份，已於
      92年4 月17日表示告訴之意（見第728號偵查卷第471頁）
      ，而甲1此時之告訴，距91年10月23日案發時，尚未逾6 個
      月告訴期間（91年10月23日起至92年4 月22日），此部份
      所為告訴，自屬合法有效之告訴。
（二）
  １、證人甲1於偵查中證稱：91年10月23日當天是辛○○拿槍抵
      住我，欲強押我上車，所以我可以明確指認（見第 728號
      偵查卷第481頁）﹔及至原審結稱：91年10月23日晚上9點
      多時，在臺北縣淡水鎮○○街口萊爾富超商附近，有 1輛
      車靠近我，車上有 2人下車找我講話，我拒絕上車，雙方
      發生衝突，頭部即被重重敲 1下，然後我就跑，被抓到，
      雙方推擠，被扁了幾下，後來車上有人說警察來了，就將
      我放下車離去，被告辛○○有打我（見原審卷1第270頁至
      第 272頁）。且甲1確受有事實欄三所載傷勢，有馬偕紀念
      醫院91年10月24日診斷證明書在卷為憑（附於彌封卷）。
      雖甲1就諸多細節，因歷時已久，表示已忘了或不知道，惟
      甲1確實遭壬○○、辛○○強押上車及毆打成傷應足認定。
  ２、證人甲7於警詢證稱：91年10月23日21時30分許，在北縣淡
      水鎮○○路與水源街口萊爾富便利商店前，我與友人相約
      綽號二毛男子（即甲1）要去北市上香，經聯絡後，二毛說
      他在萊爾富旁的涼亭與別人談事情，我與友人便前往該處
      ，當到達現場，我便發現自小客車P8-8608號車上有3名男
      子形跡可疑，一直在現場附近徘徊，像在尋找何人，我覺
      得怪怪的便記下該車車號，就向二毛說的涼亭走去，遇到
      二毛後便向二毛說那部藍銀色P8─8608號自小客車怪怪的
      ，不知道在找什麼人，於是二毛便走去那裡一看究竟，沒
      想到當二毛快到那部車附近，突然那部車下來2 名歹徒，
      1名留在駕駛座，那2名歹徒就是壬○○及辛○○（經相片
      指證），由辛○○手持1 把黑色手槍用槍口指住二毛的頭
      部並喝令二毛不准動，之後辛○○及壬○○便要二毛與他
      們上車，否則便要對他開槍，但二毛不肯上車，便與2 名
      歹徒拉扯，辛○○見狀便對空射擊1 發要二毛就範，雙方
      僵持約10分鐘，辛○○並用槍柄重擊二毛頭部，且與壬○○聯手毆打二毛至馬路中線，後來有部警車駛近，辛○○
      、壬○○立即跑往藍銀色之自小客車上往臺北方向逃逸，
      （見第728號偵查卷1第329頁背面至第330頁）﹔及至偵查
      中結稱：去年10月23日當天我朋友找我來臺北捻香，經過
      登輝大道遇到二毛，他說他與人發生事情，約在那邊談事
      情，看到1 部車經過，我提醒他車子怪怪的，二毛出去查
      看，就被車上的人押住，車上有2人下車，其中1人持槍押
      住二毛，並叫我們不准靠近，後持槍敲二毛的頭部，要叫
      他上車，二毛又不上車，雙方僵持約10分鐘，巡邏車又來
      ，對方就上車了，當時對方有持槍對空開了1槍（見第728
      號偵查卷第473頁背面至第474頁）；迨至原審證稱：91年
      10月23日當晚，我在淡水遇見甲1正在談話之際，突然有 2
      個人從1部車上下來，持1把手槍指著甲1欲押甲1上車，甲1不
      從被打了好幾下，約拉扯10分鐘，警車到達他們就跑了，
      當時還有1 人在車上開車未下車，事後發現甲1脖子紅紅的
      ，下車的2 個人體型，面貌，現在已經記不起來了（見原
      審卷1 第210頁至第212頁）。雖證人甲7於原審未能指證下
      車開槍之人，然於警詢已指認被告壬○○、辛○○即為下
      車之人，並於原審交互詰問檢察官詢問「警局指認是否實
      在？」答稱：當時這2 個人最像，警察拿了好幾張相片給
      我看，亦未指稱警員有誘導，或自身指認不實之事。顯見
      證人甲7於原審係因時間久遠，記憶不清，致無法再度指認
      ，自應以警詢所供較為可信，並為證明被告辛○○等人犯
      罪事實存在所必要，依刑事訴訟法第159條之2規定，應有
      證據能力。
  ３、查被害人甲1、甲7於偵查中證述，係於自由意志下為陳述，
      並經具結，自無顯不可信之情況，依刑事訴訟法第159條
      之1第2項規定，應有證據能力。
  ４、證人甲1、甲7明確指認91年10月23日晚上欲強押甲1上車之人
      ，為被告壬○○及辛○○，業如前述。且被告壬○○當時
      亦有在場，證人自無誤認之虞。雖被告壬○○辯稱當時係
      被告辛○○與胡啟行下車與甲1拉扯，然證人甲7於偵查中結
      稱：91年10月23日晚上，3名歹徒中並無胡啟行（見第728
      號偵查卷2第474頁），以證人甲7與被告壬○○素無怨隙，
      倘係胡啟行下車行兇，當無誣指被告壬○○之必要。足見
      被告壬○○所辯，核與事實不符，並係欲將罪責推諉於死
      者胡啟行甚明。事證明確，被告辛○○、壬○○此部分犯
      行堪以認定。
五、事實欄四部分：
（一）扣案仿BERETT甲改造92玩具手槍1支（槍枝管制編號：0000
      000000號）、仿SMITH＆WESSON轉輪38手槍1支（槍枝管制
      編號：0000000000號）、92手槍子彈2顆（其中1顆口徑9m
      m〈9X19mm〉，另1顆為土造子彈不具殺傷力）、38手槍子
      彈 4顆（口徑0.38吋、長38.8mm）等物，係由被告壬○○
      帶領警員前往臺北市○○區○○路21巷30號旁竹林內取出
      ，業經被告壬○○自承在卷。而該地點甚為隱密，且槍彈
      係埋藏於竹林下，並覆以泥土枯竹葉，有現場照片 6幀附
      卷可證（見第728號偵查卷2第457頁至第460頁），若非被
      告壬○○親手掩埋，一般人極難發現，足見該等槍彈應係
      被告壬○○所持有藏放。
（二）證人甲1、甲4、甲5、甲6、甲8、甲9於偵查中均結稱：91年9 月
      12 日晚上並沒有看到胡啟行（見第728號偵查卷2第480頁
      、第481 頁、第488頁、第494頁），證人甲3、甲5、甲6於原
      審亦為同樣證述（見原審卷1第164頁、第200頁、第205頁
      ），證人甲7於偵查中亦證稱：91年10月23日晚上，並未看
      見胡啟行（見第728 號偵查卷2第474頁）。另被告辛○○
      亦於原審供稱：我常與壬○○、胡啟行一起坐車，並未看
      到胡啟行曾拿1 個藍色袋子藏在竹林下（見原審92年度重
      訴字第13號卷1第304頁），益見被告壬○○所辯該槍械等
      物係胡啟行於犯案時使用，並於事後藏匿，委無可信。
（三）證人甲1、甲4、甲5、甲6、甲7、甲8、甲9於偵查中證述，均在自
      由意志下為陳述，並經具結，自無顯不可信之情況，依刑
      事訴訟法第159 條之1第2項規定，應有證據能力。
（四）扣案前揭槍彈經送刑事警察局鑑驗結果，送鑑定之上開貝
      瑞塔92手槍，認係以仿BERETT甲 廠半自動手槍製造之玩具
      手槍金屬槍身組合土造金屬槍管及滑套改造而成之改造手
      槍，機械性能良好，認具殺傷力；上開38手槍，認係仿美
      國SMITH ＆WESSON廠口徑0.38吋轉輪手槍製造之仿造槍，
      槍枝機械性能良好，認具殺傷力；92手槍子彈其中1 顆，
      認係口徑9mm制式子彈，認具殺傷力，另1顆，認係土造子
      彈，經試射，無法擊發，認不具殺傷力，38手槍子彈4 顆
      ，認均係口徑0.38吋制式子彈，認均具殺傷力，此有該局
      92年4月29日刑鑑字第0920070689號槍彈鑑定書1份在卷可
      稽（見第728號偵查卷2第503頁至第528頁）。事證明確，
      被告壬○○此部分犯行堪以認定。
六、被告壬○○等辯護人聲請傳訊被害人甲1、甲2、甲3、甲5、甲6、
    甲7、甲8、甲9，因本件事證已明，核無必要，併此敘明。
七、
（一）按被告壬○○、辛○○行為後，槍砲彈藥刀械管制條例業
      於94年1月26日修正公布，並自94年1月28日生效施行，原
      條例第8條與第10條、第11條合併修正移列為修正條文第8
      條，原條例第10、11條刪除；修正前槍砲彈藥刀械管制條
      例第11 條第4項之未經許可持有可發射子彈具有殺傷力之
      各式槍砲罪，移至新法第8條第4項，除將舊法規定之「槍
      砲」修正為「槍枝」外，修正前之法定刑為1年以上7年以
      下有期徒刑，併科新臺幣 700萬元以下罰金，修正後槍砲
      彈藥刀械管制條例第8條第4項則規定：「未經許可持有第
      4條第 1項第1款所定其他可發射金屬或子彈具有殺傷力之
      各式槍枝者，處 3年以上10年以下有期徒刑，併科新臺幣
      700 萬元以下罰金」，比較新舊法結果，以修正前之舊法
      對於被告壬○○、辛○○較為有利，依刑法第2條第1項但
      書規定，應適用修正前即90年11月14日修正公布之槍砲彈
      藥刀械管制條例第11條第 4項之規定處斷，公訴人未比較
      適用，容有未洽。
（二）事實欄一部份，核被告丙○○、乙○○、戊○○、己○○
      、壬○○、辛○○、癸○○、庚○○所為，均係犯刑法第
      277條第 1項之傷害罪、第354條之毀損器物罪。被告壬○○、辛○○、癸○○另犯刑法第302條第1項之妨害自由罪
      。被告辛○○持有不詳具殺傷力槍彈部分，則另犯90年11
      月14日修正公布之槍砲彈藥刀械管制條例第11條第 4項之
      未經許可持有可發射子彈具有殺傷力之改造手槍罪、同條
      例第12條第 4項之未經許可持有子彈罪。被告丙○○、乙○○、戊○○、己○○、壬○○、辛○○、癸○○、庚○○就傷害、毀損部分；被告壬○○、辛○○、癸○○就妨
      害自由部分，有犯意聯絡及行為分擔，均為共同正犯。又
      被告辛○○以一行為同時持有改造槍枝、子彈，係以一行
      為同時觸犯未經許可持有可發射子彈具有殺傷力之改造手
      槍罪、未經許可持有子彈罪，為想像競合犯，依刑法第55
      條之規定，應從重依修正前槍砲彈藥刀械管制條例第11條
      第4 項之未經許可持有可發射子彈具有殺傷力之改造手槍
      罪處斷。
（三）事實欄二部分，核被告壬○○、辛○○、癸○○、庚○○
      所為，均係犯刑法第302條第1項之妨害自由罪。被告壬○○、辛○○、癸○○、庚○○及 4名不詳姓名年籍之成年
      男子（其中 1名綽號「蟾蜍」）、少年鄭○耀、陳○瑋、
      陳○榮間，有犯意聯絡及行為分擔，均為共同正犯。按刑
      法第 302條之妨害自由罪，原包括私行拘禁及以其他非法
      方法剝奪人之行動自由而言，所謂非法方法，當然包括強
      暴脅迫等情事在內。被告壬○○等人以辱罵、恐嚇等方式
      ，脅迫甲2上其等所駕駛之自小客車，剝奪行動自由，並於
      車程中不斷展示攜帶之槍械，嚇稱：「槍漂不漂亮！要吃
      幾顆才夠！」等語，自屬包含於妨害甲2行動自由之同一意
      念中。縱被告壬○○等人所為，合於刑法第 305條之恐嚇
      危害安全罪，仍應視為剝奪行動自由之部分行為（最高法
      院74年臺上字第3404號判例意旨參照），公訴人認被告壬○○等人應另論恐嚇危害安全罪並與妨害自由罪有牽連關
      係，尚有未洽。
（四）事實欄三部分，被告壬○○、辛○○雖已著手妨害甲1自由
      行為之實施，惟因警車巡邏抵達現場，而放棄強押甲1上車
      。核被告壬○○、辛○○所為，均係犯刑法第302條第3項
      、第1 項之妨害自由未遂罪。被告壬○○、辛○○與某不
      詳姓名年籍之成年男子間，有犯意聯絡及行為分擔，均為
      共同正犯。又按刑法第302條第1項之妨害自由罪，原以強
      暴、脅迫為構成要件，因而致普通傷害，乃強暴、脅迫當
      然之結果，除另有傷害故意外，仍祇成立該條項之罪，無
      同法第277條第1項之適用（最高法院30年上字第3701號判
      例意旨參照）。本件被告壬○○、辛○○係以強暴手段毆
      打甲1欲強押上車，雖致甲1因此受有傷害，乃該強暴之當然
      結果，應無另論傷害罪之餘地；再被告壬○○、辛○○在
      強押甲1過程中，雖出言「如不上車，就要開下去！」等語
      ，合於刑法第305 條之恐嚇危害安全罪構成要件，依上開
      判例意旨，仍應視為剝奪行動自由之部分行為，公訴人認
      此部分，被告壬○○、辛○○2 人尚涉有刑法第277條第1
      項之傷害罪、第305 條之恐嚇危害安全罪，亦有未洽。
（五）事實欄四部分，查本件扣案改造手槍、子彈，分別屬於槍
      砲彈藥刀械管制條例第4條第1項第1、2款所稱之槍砲及彈
      藥，被告壬○○係未經許可而持有。核被告壬○○所為，
      係犯90年11月14日修正公布之槍砲彈藥刀械管制條例第11
      條第 4項之未經許可持有可發射子彈具有殺傷力之槍砲罪
      、同條例第12條第 4項之未經許可持有子彈罪。又被告壬○○以一行為同時未經許可持有仿 BERETT甲改造92玩具手
      槍1支、仿SMITH＆WESSON轉輪38手槍1支、92手槍子彈1顆
      、38手槍子彈4 顆，分別為同種想像競合犯，應分別從重
      之未經許可持有可發射子彈具有殺傷力之改造手槍罪、未
      經許可持有子彈罪論處。又被告壬○○以一行為同時持有
      上開槍砲、子彈，係以一行為同時觸犯未經許可持有可發
      射子彈具有殺傷力之改造手槍罪、未經許可持有子彈罪，
      為想像競合犯，依刑法第55條之規定，應從重之修正前槍
      砲彈藥刀械管制條例第11條第4 項之未經許可持有可發射
      子彈具有殺傷力之槍砲罪處斷。被告壬○○辯護人辯稱：
      被告壬○○係自行帶警起出槍彈，應構成自首。查上開槍
      彈，雖非供被告等傷害、妨害自由所用之物，然被告壬○○涉嫌持槍強押被害人，警員乃認被告壬○○涉嫌非法持
      有槍彈，被告壬○○始帶同警員前往藏匿處起出。則被告
      壬○○涉嫌非法持有槍彈，已為負責刑事偵查之警員知悉
      ，警員乃要求被告壬○○帶同起出，自與自首要件未合。
      被告壬○○辯護人此部份所辯，容有誤會。
（六）被告丙○○、乙○○、戊○○、己○○、壬○○、庚○○
      、辛○○、癸○○係先毆打甲3、甲4、甲5、甲9成傷後，見甲1
      、甲6、甲8趕回，始又將甲1、甲6毆傷。因甲3、甲4、甲5、甲9等
      人未經合法告訴，無法與被告丙○○等人傷害甲1、甲6部份
      成立連續犯，則被告丙○○等人傷害甲1、甲6部份，應係以
      一行為同時觸犯對甲1、甲6之傷害罪，為想像競合犯，依刑
      法第55條規定，應從一重處斷。再被告辛○○先後剝奪甲3
      、甲4、甲5、甲9及甲1、甲6、甲8以及甲2行動自由、被告壬○○
      、癸○○先後剝奪甲1、甲6、甲8、甲2行動自由（含剝奪甲1行
      動自由未遂部分），均時間緊接，構成要件相同，顯係基
      於概括犯意為之，均應依連續犯規定論以妨害自由既遂一
      罪，並加重其刑。被告丙○○、乙○○、戊○○、庚○○
      、己○○所犯傷害、毀損2 罪間；被告壬○○、癸○○所
      犯傷害、毀損、妨害自由3 罪間；被告辛○○所犯傷害、
      毀損、妨害自由、未經許可持有可發射子彈具有殺傷力之
      改造手槍4 罪間，分別具有方法結果之牽連犯關係；被告
      丙○○、乙○○、戊○○、己○○均應從一重以傷害罪處
      斷；被告壬○○、癸○○應從一重論以妨害自由罪；被告
      辛○○應從一重論處未經許可持有可發射子彈具有殺傷力
      之改造手槍罪。被告庚○○所犯傷害及妨害自由罪間，犯
      意各別，罪名不同，應分論併罰。又被告壬○○另犯未經
      許可持有可發射子彈具有殺傷力之改造手槍罪與上開妨害
      自由罪間，犯意各別，罪名不同，亦應分論併罰。雖公訴
      人認被告壬○○未經許可持有可發射子彈具有殺傷力之改
      造手槍罪與上開傷害、毀損、妨害自由罪間具有方法結果
      之牽連關係，惟被告壬○○持有事實欄四之上開槍彈，並
      無證據證明係供本件犯行之用，自無方法結果之牽連關係
      ，併此敘明。
（七）按成年人與未滿18歲之人共同實施犯罪者，少年事件處理
      法第85條第1項雖有加重其刑至2分之1之規定；然92年5月
      28日公布，同年月30日生效之兒童及少年福利法第70條第
      1 項前段就成年人與少年共同實施犯罪者，亦定有加重其
      刑至2分之1之明文，且同法第1條第2項復設有：「兒童及
      少年福利依本法之規定，本法未規定者，適用其他法律」
      之優先適用規定。查被告壬○○係59年 1月17日出生、辛○○係61年1月23日出生、癸○○係64年 6月7日出生，於
      行為時均為已滿20歲之成年人，而少年鄭○耀係75年11月
      8日出生、陳○瑋係75年3月2日出生、陳○榮係76年1月20
      日出生，行為時係滿14歲以上未滿20歲之人，有其等年籍
      資料可稽，被告壬○○、辛○○、癸○○與少年鄭○耀、
      陳○瑋、陳○榮共同實施犯罪，且行為後關於加重其刑應
      適用之法律，業因兒童及少年福利法之公布施行而有變更
      ，該法第70條第 1項前段較之少年事件處理法前開規定，
      並無更不利於行為人之情形，依刑法第2條第1項前段暨前
      引兒童及少年福利法第1條第2項之規定，本於後法優於前
      法之原則，自應優先適用兒童及少年福利法第70條第1 項
      前段分別加重其刑，公訴人仍請依少年事件處理法第85條
      第1項規定加重其刑，尚有未符。
（八）按刑法第2條第1項規定，行為後法律有變更者，適用裁判
      時之法律。但裁判前之法律有利於行為人者，適用最有利
      於行為人之法律。此所指之法律，自較刑之範圍為廣，比
      較時，應就罪刑有關之共犯、未遂犯、連續犯、牽連犯、
      結合犯以及累犯加重、自首減輕、及其他法定加減原因、
      與加減例等一切情形，綜其全部之結果，而為比較，再適
      用有利於行為人之法律處斷，且應就罪刑有關之一切情形
      ，比較其全部之結果，而為整個之適用，不能割裂而分別
      適用有利益之條文（最高法院24年上字第4634號、27年上
      字第2615號判例意旨參照）。查甲2係75年 2月15日出生，
      有年籍資料在卷可按。本件被告壬○○、辛○○、癸○○
      就對甲2犯刑法第302條第1項之妨害自由罪部分，係故意對
      少年犯罪，被告此部分行為時之少年福利法與少年事件處
      理法第85條，對此均無加重處罰之規定，然被告行為後，
      原施行之少年福利法與兒童福利法，合併制定兒童及少年
      福利法，已如前述，依新法第70條第1 項規定：「成年人
      教唆、幫助或利用兒童及少年犯罪或與之共同實施犯罪或
      故意對其犯罪者，加重其刑至2分之1。」，增訂行為人故
      意對於少年犯罪，加重其刑至2分之1之規定，依上說明，
      被告壬○○、辛○○、癸○○對甲2犯刑法第302條第1項妨
      害自由行為時之法律，無加重規定，較有利於被告，此部
      分自不得依制定在後之兒童及少年福利法之規定，加重被
      告刑罰。
（九）被告壬○○前曾有過失致死、違反槍砲彈藥刀械管制條例
      、麻醉藥品管理條例、懲治盜匪條例等多項前科紀錄，最
      近一次於87年間因違反槍砲彈藥刀械管制條例，經原審判
      處有期徒刑1年6月確定，於90年 6月14日假釋出獄，至同
      年10月30日縮刑期滿執行完畢。再被告辛○○前曾有傷害
      、毀損、違反麻醉藥品管理條例等前科紀錄，最近一次於
      86年間因傷害、毀損案件，經原審分別判處有期徒刑3 月
　　  、2 月，並定應執行有期徒刑4月確定，於87年7月21日易
  　  科罰金執行完畢。又被告丙○○曾於89年間因過失傷害案
    　件，經原審判處有期徒刑2月確定，於91年2月21日易科罰
      金執行完畢；有本院被告全國前案紀錄表各1 份在卷可按
      。被告壬○○、辛○○、丙○○前受有期徒刑執行完畢後
    　，於 5年以內再犯本件最重本刑為有期徒刑以上之罪，均
      為累犯，均應依刑法第47條規定加重其刑；就被告壬○○
      妨害自由罪部分並遞加重其刑。
（十）原審就被告丙○○、乙○○、戊○○、己○○、庚○○、
      壬○○、辛○○、癸○○等人論罪科刑，固非無見。惟被
      告丙○○等人被訴傷害被害人甲3、甲4、甲5、甲9、甲8部份，
      因被害人等或未據告訴，或告訴已逾告訴期間，已如前述
      。原審未依程序優先原則說明不另為不受理判決，而為實
      體判決，顯有違誤。再被告壬○○事實欄四所示之非法持
      有槍枝部份，原判決未於犯罪事實記載具有殺傷力，尚有
      未洽。另被告庚○○妨害自由罪部份，被害人甲1、甲7於偵
      查中證述，係屬被告以外之人於審判外之陳述，原判決採
      為被告論罪證據，未說明理由，亦有未當。被告丙○○等
      上訴，或否認犯罪，或指稱原審量刑過重，固均無理由。
      惟原判　決此部份既有上開可議，自應由本院撤銷改判。
      爰審酌被告丙○○、乙○○、戊○○、己○○、壬○○、
      辛○○、癸○○、庚○○等人之生活狀況、智識程度，被
      告癸○○前曾有殺人未遂、公共危險、違反槍砲彈藥刀械
      管制條例、懲治盜匪條例等前科紀錄，最近一次於81年間
      ，因殺人未遂案件，經原審判處有期徒刑2年8月確定；同
      年間，復因公共危險罪，經原審判處有期徒刑1 年確定，
      2罪合併定應執行3年6月，於83年3月11日假釋出獄，刑期
      至85年3 月25日始屆滿。又於84年間之假釋期間內，因違
      反槍砲彈藥刀械管制條例，經原審判處有期徒刑6 月確定
      ；再於85年間因違反槍砲彈藥刀械管制條例、懲治盜匪條
      例案件，經原審分別判處有期徒刑1 年、7年5月，嗣經原
      審定應執行有期徒刑8年8月，並撤銷前開假釋，接續執行
      殘刑1 年11月27日，至90年9月7日縮短刑期假釋出獄，刑
      期至95年11月23日始屆滿，竟於假釋期間內再度犯罪。同
      時審酌被告等強為人出頭鬧事之犯罪動機、目的、刺激、
      手段，被告壬○○、辛○○恃槍為重，足以嚴重破壞社會
      秩序及危害他人生命、身體、自由、財產安全，所生危害
      甚鉅，被告辛○○並曾於家樂洗衣店開槍示警，被告癸○○並持某不詳槍械，恫嚇被害人，3 人均惡性較重，被告
      丙○○、乙○○、戊○○、己○○僅參與一次傷害、毀損
      行為，並無妨害自由及持槍恃重之行為（詳後述），被害
      人甲1、甲6所受傷害之程度，及被告等人犯罪後尚無悔意等
      一切情狀，分別量處如主文第2項至第6項所示之刑，被告
      壬○○、庚○○部分並定其應執行之刑，被告壬○○、辛○○所處罰金刑部分並均諭知易服勞役之折算標準，以示
      懲儆。
（十一）扣案仿BERETT甲改造92玩具手槍1支（槍枝管制編號：00
      00000000號）、仿SMITH＆WESSON轉輪38手槍1支（槍枝管
      制編號：0000000000號）、92手槍子彈 1顆（口徑9mm〈9
      ×19mm〉）、38手槍子彈 4顆（口徑0.38吋、長38.8 mm）
      ，未經許可不得持有，均屬違禁物，應依刑法第38條第 1
      項第1款規定宣告沒收。至另扣案92手槍子彈1顆為土造子
      彈不具殺傷力，自不得宣告沒收。又被告等人持以傷害、
      毀損之工具鋁棒、木棒、鐵棒等物，因未扣案，復無證據
      證明係屬被告等人所有，亦非必須沒收之物，故不宣告沒
      收。
貳、不另為不受理部份
一、公訴意旨另以：被告辛○○、戊○○、乙○○、己○○、丙○○、壬○○、庚○○、癸○○及姓名年籍不詳之成年男子
    約10餘人，於91年 9月12日晚上某時，由被告辛○○攜帶具
    殺傷力之手槍 1支及子彈數顆；其餘被告則準備數量不詳之
    木棍、鋁棒、鐵棍等物，一同前往臺北縣淡水鎮○○路17號
    家樂洗衣店，迨於當晚10時30分許抵達時，先由被告辛○○
    開槍警告後，再由其餘被告分持木棍、鋁棒、鐵棍等物毆打
    甲3、甲4、甲5、甲9等人，致甲4受有頭部外傷合併腦挫傷、顱骨
    線狀骨折、背部多處挫傷、背部 3處撕裂傷、右手撕裂傷等
    傷害（甲3、甲5、甲9未驗傷），並搗毀店內之玻璃、大門等設
    備，致令不堪使用，足生損害於甲1。又被告壬○○、癸○○
    另分持棍棒毆打甲1、甲6、甲8身體，致甲1受有右下肢鈍挫傷併
    撕裂傷、傷口感染、頭部外傷；甲6受有雙下肢多處擦傷、右
    膝撕裂傷；甲8受有頭部外傷、左肘挫傷、四肢多處擦傷等傷
    害，因認被告辛○○、戊○○、乙○○、己○○、丙○○、
    壬○○、庚○○、癸○○此部份涉有刑法第277條第1項之傷
    害罪嫌。
二、按告訴乃論之罪，其告訴應自得為告訴之人知悉犯人之時起
    ，於6個月內為之。得為告訴之人有數人，其1人遲誤期間者
    ，其效力不及於他人，刑事訴訟法第 237條定有明文。又刑
    事訴訟法第 303條規定：「案件有下列情形之一者，應諭知
    不受理之判決：．．．三、告訴或請求乃論之罪，未經告訴
    、請求或其告訴、請求經撤回或已逾告訴期間者。．．．」
    。因此，告訴乃論之罪，如未經告訴權人於法定期間內提出
    告訴，或告訴已逾期，法院應即諭知不受理判決。
三、經查：
（一）被害人甲3就所受傷害部份，於91年10月28日警詢時未表告
      訴之意，僅稱「保留追訴權，希望警方早日將歹徒繩之以
      法」；迨於92年1月10日、92年1月27日、92年 2月26日警
      詢時及92年2月10日、92年 5月2日偵查中，均未表告訴之
      意，有警詢筆錄、偵查筆錄在卷可稽，足見甲3自91年9月1
      2日時起6個月內，均未對被告辛○○、戊○○、乙○○、
      己○○、丙○○、壬○○、庚○○、癸○○等人提出傷害
      罪之告訴。
（二）被害人甲4就所受傷害部份，於91年10月28日警詢時未表告
      訴之意，僅稱「保留追訴權，希望警方早日將歹徒繩之以
      法」；迨於92年1月10日、92年1月27日警詢時及92年2月1
      0 日，均未表告訴之意，有警詢筆錄、偵查筆錄在卷可稽
      ，足見甲4自91年9月12日時起6個月內，均未對被告辛○○
      、戊○○、乙○○、己○○、丙○○、壬○○、庚○○、
      癸○○等人提出傷害罪之告訴。雖被害人甲4於92年5月2日
      偵查中，表示告訴之意（見第728 號偵查卷2第489頁），
      惟甲4此時之告訴，距91年9月12日案發時，已逾6個月告訴
      期間，此部份所為告訴，自非屬合法有效之告訴。
（三）被害人甲5就所受傷害部份，於91年10月28日警詢時未表告
      訴之意，僅稱「希望可將這群幫派移送法辦，替我們主持
      公道」、「保留追訴權，希望警方早日將歹徒繩之以法」
      ；迨於92年1月10日、92年1月27日警詢時及92年 2月10日
      、92年5月2日偵查中，均未表告訴之意，有警詢筆錄、偵
      查筆錄在卷可稽。足見甲5自91年9月12日時起6個月內，均
      未對被告辛○○、戊○○、乙○○、己○○、丙○○、壬○○、庚○○、癸○○等人提出傷害罪之告訴。
（四）被害人甲8就所受傷害部份，於91年10月28日警詢時未表告
      訴之意，僅稱「保留追訴權，希望警方早日將歹徒繩之以
      法」；迨於92年5月2日偵查中，表示不提出告訴，有警詢
      筆錄、偵查筆錄在卷可稽。足見甲8自91年9月12日時起6個
      月內，均未對被告辛○○、戊○○、乙○○、己○○、丙○○、壬○○、庚○○、癸○○等人提出傷害罪之告訴。
（五）被害人甲9就所受傷害部份，於91年10月28日警詢時未表告
      訴之意，僅稱「保留追訴權，希望警方早日將歹徒繩之以
      法」，迨於92年5月2日偵查中，亦未表告訴之意，有警詢
      筆錄、偵查筆錄在卷可稽。足見甲9自91年9月12日時起6個
      月內，均未對被告辛○○、戊○○、乙○○、己○○、丙○○、壬○○、庚○○、癸○○等人提出傷害罪之告訴。
（六）綜上所述，被害人甲3、甲4、甲5、甲8、甲9既未提出告訴；或
      告訴已逾期，被告辛○○、戊○○、乙○○、己○○、丙○○、壬○○、庚○○、癸○○等人此部份自應為不受理
      之判決。惟此部份傷害犯行與被告等人傷害甲1、甲6部份有
      連續犯裁判上一罪關係，故不另為不受理之諭知。
  參、不另為無罪諭知部分：
一、公訴意旨另以：
（一）
  １、被告丑○○（綽號王凱）、壬○○（綽號檳榔宗）於73年
      間，曾參與前由唐重生領導之「北聯幫」犯罪組織，嗣於
      86年1 月間，分別向臺北市政府警察局北投分局、臺北市
      政府警察局刑事警察大隊，辦理解散、脫離該犯罪組織之
      登記，經臺灣士林地方法院檢察署以86年度偵字第2517號
      及86年度偵字第2518號為不起訴處分確定。惟被告丑○○
      、壬○○因近年傳統「北聯幫」已名存實亡，見有機可乘
      ，遂於91年6 月間某日，在臺北市北投區北投捷運站前某
      餐廳內，由被告丑○○宣布成立「北聯幫北總會」（下簡
      稱「北總會」）並自任會長，被告壬○○任副會長，共同
      操縱、指揮「北總會」，成員有被告子○○、癸○○、庚○○、丙○○、辛○○（綽號賓哥）、「猛哥」等幹部。
      被告辛○○另擔任「北總會」總護法，負有保管「北總會
      」槍枝及吸收組織成員等任務。辛○○曾分別於91年7 月
      、10月間，吸收臺北縣淡水地區之少年鄭○耀、陳○瑋（
      均另由少年法庭審理中）加入「北總會」。該會成員平日
      擁槍自重，恃藉「北總會」勢力從事恐嚇、毀損、傷害等
      不法行為，係具有內部管理結構之集團性、脅迫性、暴力
      性犯罪組織。並為前述事實欄一、二、三所述之犯罪事實
      ，因認被告壬○○係犯組織犯罪防制條例第3條第1項前段
      之發起、主持、操縱或指揮犯罪組織罪；被告癸○○、辛○○、庚○○、丙○○，均係犯同條例第3條第1項後段之
      參與犯罪組織罪，被告壬○○、辛○○另吸收未滿18歲之
      人加入犯罪組織，應依同條例第4條第3款規定，加重其刑
      。
  ２、緣被告戊○○因誤認友人張建宏遭甲1友人欺負，於91年 9
      月12日晚上，邀約具有傷害、毀損、妨害自由犯意聯絡之
      被告乙○○、己○○、丙○○等人，並委請被告丙○○邀
      集「北總會」成員前往助勢，至臺北縣淡水鎮○○路17號
      甲1經營之家樂洗衣店，欲共同教訓甲1。被告丙○○於當日
      晚上隨即將上情告知「北總會」副會長壬○○。被告丑○○、壬○○為擴張「北總會」勢力，乃率同具有傷害、毀
      損、妨害自由、違反槍砲彈藥刀械管制條例犯意聯絡之該
      組織成員即被告子○○、辛○○、癸○○、庚○○及不詳
      姓名人士10餘人，分持事先準備具有殺傷力之貝瑞塔92手
      槍一支（槍枝管制編號0000000000）、不詳手槍2 支及數
      量不詳之子彈數顆、木棍、鋁棒、鐵棍等物，分乘廂型車
      、自小客車及10餘輛機車，在臺北縣淡水鎮○○○道、水
      源街口與被告丙○○等人會合後共同前往。嗣於當日晚上
      10時30分許，被告丑○○、壬○○、子○○、辛○○、癸○○、庚○○、丙○○、戊○○、乙○○、己○○等人抵
      達「家樂洗衣店」後，辛○○即持所攜帶之貝瑞塔92手槍
      1 支（槍枝管制編號0000000000），先朝店內之天花板射
      擊子彈一發，喝令店內員工甲3、甲4、甲5、甲9等人不准動，
      以此方式限制上開員工之行動自由。其餘人員即分持木棍
      、鋁棒、鐵棍等物，毆傷店內員工甲4等人，砸毀店內之玻
      璃、大門等設備。隨後返回之甲1、甲6、甲8，甫至店門口亦
      遭被告辛○○、子○○等人持槍威嚇並持棍棒毆傷倒地。
      致甲1受有右下肢鈍挫傷併撕裂傷、傷口感染、頭部外傷等
      傷害，甲4受有頭部外傷合併腦挫傷、顱骨線狀骨折、背部
      多處挫傷、背部 3處撕裂傷等傷害，甲6受有雙下肢多處擦
      傷、右膝撕裂傷等傷害，甲8受有頭部外傷、左肘挫傷、四
      肢多處擦傷等傷害，亦致店內玻璃、大門等設備不堪使用
      ，足生損害於甲1。被告壬○○等人砸傷於離去前，復以言
      詞恐嚇甲1不得報警，致甲1心生畏懼等語。因認被告壬○○
      、癸○○、丙○○、庚○○均涉有槍砲彈藥刀械管制條例
      第11條第4 項、第12條第 4項之罪；丙○○、戊○○、乙○○、己○○、庚○○均涉有刑法第302條第1項之妨害自
      由罪嫌；被告丙○○、乙○○、戊○○、己○○、壬○○
      、辛○○、癸○○、庚○○等人另犯恐嚇危害安全罪嫌。
  ３、「北總會」成員鄭○耀因其高中同學陳○瑋，與甲2發生爭
      執，鄭○耀即邀約陳○瑋加入「北總會」，由「北總會」
      成員代陳○瑋處理解決爭執。陳○瑋乃於91年10月11日加
      入「北總會」，與鄭○耀同屬總護法即被告辛○○之小弟
      。陳○瑋加入北總會後，被告壬○○即於91年10月13日晚
      上，率同具妨害自由、違反槍砲彈藥刀械管制條例共同犯
      意聯絡之成員即被告辛○○、癸○○、庚○○及少年鄭○
      耀、陳○瑋、陳○榮（另移由少年法庭審理）及不詳姓名
      年籍男子共11人，由被告壬○○、癸○○各攜帶不詳槍枝
      一支，被告辛○○攜帶上開具有殺傷力之貝瑞塔92手槍一
      支（槍枝管制編號0000000000）、裝有滅音器之不詳槍枝
      一支及數量不詳之子彈數顆，先在臺北市○○區○○街「
      雅芳檳榔攤」前集合，再分別駕駛3 部自小客車，繞行臺
      北縣淡水地區尋找甲2藉故挑釁。嗣於當日晚上11時許，陳
      ○瑋在臺北縣淡水鎮○○○路○ 段 247巷80號前發現甲2行
      蹤，壬○○即命被告癸○○、辛○○下車，持槍抵住甲2身
      體，並以「如不上車就要將你的腳打斷」等語恐嚇，將甲2
      強押上車，被告庚○○及少年鄭○耀、陳○瑋、陳○榮等
      人則在旁把風助勢。被告壬○○、癸○○在車上控制甲2時
      ，復以不斷展示所攜帶之槍枝及裝填子彈，並以：「槍漂
      不漂亮，要吃幾顆才夠」、「幹你娘，你是看不起我們北
      總會的人是不是」等語，恐嚇甲2，致「甲2」心生畏懼。被
      告壬○○為擴張「北總會」在淡水地區之不法勢力範圍，
      隨後將甲2帶往甲10 即「阿和師」所經營之「大和國術館」
      ，被告壬○○等人到達後，大聲斥喝「阿和師」稱：「你
      是如何管教你的小孩的，你們是看不起我們北總的人嗎？
      這個陳○瑋是我們北總會的人，今後如果他在淡水出面就
      代表我們北聯幫北總會」、「從今天起我們北總會要在你
      們淡水鎮插旗子，你們要配合我們」等語後離去。因認被
      告壬○○、癸○○、辛○○、庚○○亦涉有槍砲彈藥刀械
      管制條例第11條第4 項、第12條第4項之罪、刑法第305條
      之恐嚇危害安全罪嫌。
  ４、被告壬○○、子○○、辛○○共同承前開傷害、妨害自由
      、違反槍砲彈藥刀械管制條例之概括犯意聯絡，於91年10
      月23日晚上9 時30分許，由被告壬○○駕駛子○○之車牌
      號碼P8─8608號自小客車，持事先準備之具有殺傷力之貝
      瑞塔92手槍1支（槍枝管制編號0000000000）、38手槍1支
      （槍枝管制編號0000000000）、不詳之手槍1 支及數量不
      詳之子彈數顆，見甲l在臺北縣淡水鎮○○路與水源街口「
      萊爾富」超商附近，被告辛○○與子○○即下車，由被告
      辛○○持上開具有殺傷力之不詳手槍一支，對空擊發子彈
      一顆，並持該手槍抵住甲l身體，恐嚇稱「如不上車，就要
      開下去」等語，欲將甲l強押上車，因甲l恐遭不測，奮力抵
      抗，被告子○○、辛○○為使甲l就範，即分別以槍柄、徒
      手聯手毆打甲l身體多處，致甲1受有頭部外傷、頸部挫傷、
      左臂挫傷、前胸挫傷、背部挫傷等傷害。嗣被告壬○○等
      人見據報前往處理之臺北縣政府警察局淡水分局巡邏車駛
      至，始迅速駕車逃離現場。因認被告壬○○、辛○○亦涉
      犯槍砲彈藥刀械管制條例第11條第4項、第12條第4項之罪
      嫌。
（二）按犯罪事實應依證據認定之，無證據不得認定犯罪事實，
      刑事訴訟法第154條第2項定有明文。另按事實之認定，應
      憑證據，如未能發現相當證據，或證據不足以證明，自不
      能以推測或擬制之方法，為裁判基礎；且被告否認犯罪事
      實所持之辯解，縱屬不能成立，仍非有積極證據足以證明
      其犯罪行為，不能遽為有罪之證明；檢察官就被告犯罪事
      實，應負舉證責任，並指出證明之方法，倘其所提出之證
      據，不足為被告有罪之積極證明，或其指出證明之方法，
      無從說服法院以形成被告有罪之心證，基於無罪推定之原
      則，自應為被告無罪判決之諭知，最高法院30年度上字第
      1831號判例、40年臺上字第86號判例、92年臺上字第 128
      號判例分別著有明文可資參照。
（三）經查：
    公訴人認被告壬○○另涉犯組織犯罪防制條例第3條第1項前
    段之發起、主持、操縱或指揮犯罪組織罪；被告癸○○、辛○○、庚○○、丙○○，則均另犯同條例第3條第1項後段之
    參與犯罪組織罪嫌，無非以被告庚○○之供述、證人鄭○耀
    、陳○瑋之陳述及庚○○、鄭○耀所繪製之北聯幫北總會組
    織系統表各1份為論據。惟查：
（１）按違反組織犯罪防制條例之罪，訊問證人之筆錄，以在檢
      察官或法官面前做成，並經踐行刑事訴訟法所定訊問證人
      之程序者為限，始得採為證據，組織犯罪防制條例第12條
      定有明文，為刑事訴訟法之特別規定，自應優先適用。
 　 被告庚○○雖於警詢、偵查中供稱：我於91年8、9月間，
 　   在臺北市北投區捷運站前某海產店加入北聯幫北總會，當
      日係由被告辛○○邀約前往聚餐，當場王凱即宣佈成立北
      聯幫北總會並自稱為會長、綽號檳榔宗（即壬○○）為副
      會長，當天尚有癸○○、猛哥、丙○○、鄭○耀、陳○瑋
      、戊○○及其他不詳姓名年籍之人等共10餘人參加（見第
      278號偵查卷1第249至250頁警詢筆錄）；我於91年8、9月
      間在海產店加入北總會，目的是要做工程，因為王凱經營
      裝潢公司，要大家互相支援，不知會長如何選出，吃飯時
      ，他們說王凱是會長、壬○○是副會長，因為我與癸○○
      、辛○○、丙○○等人是好友，所以才加入（見同上卷第
      283至284頁）。而被告庚○○於原審審理時否認上情，且
      被告庚○○偵查錄音帶品質不良，無法聽到聲音（見原審
      92年度重訴字第13號卷2 第9頁92年12月3日勘驗筆錄），
      亦未具結，依司法院大法官會議釋字第582 號解釋及上開
      說明，被告庚○○於警詢、偵查中對於加入北聯幫北總會
      情節之供述並無證據能力。再被告庚○○於警詢時所繪製
      之北聯幫北總會組織系統表（見同上卷第253 頁），屬於
      審判外之書面陳述，亦無證據能力。
    同案少年鄭○耀雖於警詢供稱：我是於公祭場合遇見被告
      辛○○（賓哥），賓哥自稱是北總會總護法，對我說以後
      遇事就可以挺我，自那天起就開始跟著賓哥，賓哥說對外
      可以報北聯幫北總會名號，我所繪製組織圖係賓哥說的，
      不清楚入會有什麼幫規，只說有事可以找他，他們有時會
      開會決定到哪去玩（見同上卷第80頁反面、原審92年度重
      訴字第13號卷2 第349至351頁92年11月20日準備程序暨勘
      驗筆錄）等語；少年陳○瑋於警詢則供稱：「我是於91年
      10月13日20時許，在淡水鎮○○○路○段247巷80號夥同我
      加入之不法幫派組合『北聯幫淡水區北總會』，我們均簡
      稱為『北總會』之成員，計有副會長壬○○〈年籍略〉、
      幹部庚○○〈年籍略〉、辛○○〈年籍略〉、癸○○〈年
      籍略〉及成員鄭○賓〈年籍略〉、陳○榮及．．．綽號『
      蟾蜍』等人，持數把不知其名之銀色等手槍強押甲2，並出
      言恐嚇甲2等人不要與我們『北總會』作對，否則要將甲2幹
      掉，要其好看。因我與被害人甲2為國中同學，而日前則因
      細故與他發生爭吵雙方即不歡而散後，為此即種下與他 2
      人之仇怨，才要夥同他人強押被害人甲2，後來我將整件事
      告訴我同為惇敘高工同學鄭○賓，鄭○賓則邀約我一同加
      入右述不良幫派『北總會』，並告訴我加入後再找幫內之
      右述壬○○等成員替我向被害人討回公道。」（見第 728
      號偵查卷1第105頁）。惟少年2 人此部分供述，並非在檢
      察官或法官面前做成，自無證據能力。至鄭○耀於警詢所
      繪製之北聯幫北總會組織系統表（見同上卷第92頁），屬
      於審判外之書面陳述，亦無證據能力。
（２）按組織犯罪防制條例第3條第1項之發起、主持、操縱或指
      揮犯罪組織罪，除須其行為人有發起、主持、操縱或指揮
      一定組織之舉動外，更須證明該組織係犯罪組織；而所謂
      犯罪組織，參照刑法第154條第1項規定，應認係以犯罪為
      宗旨之組織結社，即其結社係以妨害公共安寧秩序及其他
      某種類之犯罪為目的者而言（最高法院27年上字第2118號
      判例意旨參照）。次按所謂犯罪組織，係指 3人以上，有
      內部管理結構，以犯罪為宗旨或以其成員從事犯罪活動，
      具有集團性、常習性及脅迫性或暴力性之組織，組織犯罪
      防制條例第2 條亦載有明文。亦即組織性犯罪，因其平日
      有一定職務分派結合，彼此間依照職務大小服從指示，以
      動員組員達成行動目的，此為必然之理，與「聚眾」最大
      之不同點在於組織之嚴密性。
（３）訊據被告丙○○、壬○○、辛○○、癸○○、庚○○等人
      均堅決否認有發起、主持、操縱或指揮、加入北聯幫北總
　　　會，被告壬○○辯稱：91年 6月間，我與被告辛○○及一
　　　些朋友在鵝肉攤飲酒聊天，被告丑○○恰好經過過來聊了
  　　一下，當天雖有聊到以前唐重生的北總會，由於我曾跟過
    　唐重生，大家即開玩笑起鬨由我擔任副會長、丑○○擔任
      會長，但我並未答應，丑○○亦說不要開這玩笑等語。
（４）經查：少年鄭○耀於少年法庭調查時供稱：「．．．賓哥
      有說他是北聯總護法，我算是他的小弟，沒有入幫的儀式
      ，只是口頭上這樣講，．．．」（見原審法院少年法庭92
      年度少護字第77號卷第 126頁）等語。而少年鄭○耀雖於
      偵查中結稱：「我有參與91年10月13日淡水忠義堂一案，
      當天是陳○瑋與人吵架，打電話給我請我幫忙，所以我找
      辛○○幫忙，辛○○說陳○瑋不是『公司』的人，要我勸
      陳○瑋加入公司才能幫他，陳○瑋後來有答應，加入只有
      以口頭向辛○○說『我跟你』即算是加入，公司是指北聯
      幫北總會。．．．壬○○．．．聽人說他是北聯幫副會長
      。．．．．我沒有加入公司，是一次公祭時遇到辛○○，
      他說以後有事找他即可，讓我不會被欺負，他叫我『小阿
      賓』，而他是『大阿賓』。我在公司沒有擔任職務，辛○○是總護法，我只是跟著他。組織表是我畫的，我沒有見
      過王凱。辛○○在公祭時自己告訴我他是總護法。壬○○
      是副會長是我被查獲後警方告訴我的，辛○○沒有說過。
      （見第728號偵查卷1第214頁至第217頁）等語。足見所謂
      「北聯幫北總會」及內部組織，無非係被告辛○○告知鄭
      ○耀而來，鄭○耀亦自承未見過被告丑○○，復無入會儀
      式，除被告辛○○外，鄭○耀並無接受被告丑○○、癸○○、庚○○、子○○、丙○○等人之指揮。鄭○耀所稱「
      北聯幫北總會」，並非親聞所見，要屬傳聞，而被告辛○○既否認上情，自難僅憑鄭○耀偵查中之證詞，即認被告
      辛○○等人有主持、發起「北聯幫北總會」之犯罪組織。
（５）本件被告丙○○、乙○○、戊○○、己○○、壬○○、辛○○、癸○○、庚○○等人，僅犯罪事實欄一部份，多數
      被告曾參與鬧事，其餘關於事實欄二、三部分，均僅其中
      部分被告參與，3 次犯行均有參與者，僅被告壬○○及辛○○。其中事實欄一、三部分均係針對被害人甲1，顯見係
      個別突發性之案件，並無集團性、常習性之情事，與組織
      犯罪無涉。
（６）綜上所述，依卷內事證，顯無證據證明被告等人確有成立
      所謂「北聯幫北總會」之組織，及被告等人於該組織之職
      位及執掌內容。且依常情判斷，倘被告確有成立該犯罪組
      織，必會舉行相關儀式，以示慎重，並公布幫規、戒條等
      以茲遵行，設置堂口（即聯絡處），供幫眾聚集聯絡議事
      之用，此為認定有無內部管理結構之重要依據，均未見公
      訴人舉證以實其說，並僅單憑被告庚○○、少年鄭○耀所
      繪製之北總會組織架構圖，即遽認該犯罪組織存在，要屬
      速斷。至被告丙○○、乙○○、戊○○、壬○○、辛○○
      、癸○○、庚○○雖經內政部警政署刑事警察局認定為列
      管之幫派分子，然其列管之原因即為本案之犯罪事實，時
      間亦在案發後，此外別無其他原因遭列管，有內政部警政
      署刑事警察局94年1 月14日刑檢字第0940007512號函暨檢
      送之丑○○等10人幫派分子基本資料表1 份附卷可按（見
      原審93年度重訴字第2號卷1第179、180頁），亦難憑此函
      文即認被告等人有發起、主持、指揮、操縱或參加犯罪組
      織。況按幫派組織嚴密，具隱密性，警察機關於查緝上雖
      有相當之困難度，但對於此種集團犯罪之偵查，本來即須
      作長期之監控、蒐證，有必要時亦可依法監聽、照相、錄
      影，以蒐集幫派組成份子之不法活動證據，作為將來法庭
      上舉證之用。綜上所述，依現存證據顯示，本件犯罪事實
      ，應屬單一衝突，並無集團性、常習性，或因聚集眾人鬧
      事，致遭非議，然因無嚴密之組織性，核與犯罪組織無涉
      。
二、公訴人認被告壬○○、辛○○、癸○○、丙○○、庚○○亦
    分別涉有槍砲彈藥刀械管制條例第11條第4項、第12條第4項
    之罪嫌部份。
經查：
  １、按槍砲彈藥刀械管制條例所稱之槍砲，係指火砲、肩射武
      器、機關槍、衝鋒槍、卡柄槍、自動步槍、普通步槍、馬
      槍、手槍、鋼筆槍、瓦斯槍、麻醉槍、獵槍、空氣槍、魚
      槍、改造模型槍及其他可發射金屬或子彈具有殺傷力之各
      式槍砲；所稱之彈藥，亦指前款各式槍砲所使用之砲彈、
      子彈及其他具有殺傷力或破壞性之各類炸彈、爆製物，該
      條例第4條第1款、第2款定有明文。
　２、證人甲1於偵查中雖證稱：扣案槍枝照片是貝瑞塔手槍，因
　　　指得我很近，所以我看得很清楚，至於左輪槍我沒見過。
  　　另在10月23日則不是這枝，像是書上的『沙漠知音』九○
    　手槍，握把是紅色，扳機是鮮紅色。（見第728號偵查卷2
      第481頁）；證人甲6於偵查中證稱：扣案槍枝照片2張是小
      92 貝瑞塔形式槍枝，顏色也相符，3支槍同樣型式，左輪
      手槍則沒有看過。（見同上卷第494 頁）；證人甲9於偵查
      中證稱：扣案槍枝照片2 張不是左輪槍，類似下面那張照
      片92手槍。（見第728號偵查卷2 第480頁）。證人甲5於原
      審結稱：「問：〈提示92偵字第728號卷2第457頁〉這2張
      槍枝之照片，與你當天所看到的顏色、外型是否相同？）
      不清楚。」（見原審93年度重訴字第2 號卷1第163頁）；
      證人甲3於原審結稱：「（問：〈提示92偵字第728號卷2第
      457頁2把手槍照片〉，與當天在洗衣店看到的是否相同？
      ）只有下面那1把一樣。」（見原審93年　度重訴字第2號
      卷1 第190至191頁）；證人甲6於原審結稱：「（問：〈提
      示92偵字第728號卷2第457頁〉，是哪壹把？）下面那1把
      。」（見原審93年度重訴字第2 號卷1第203頁）；證人甲7
      於原審結稱：「（問：〈提示92偵字第728號卷2 第457頁
      〉，是哪壹把？）下面這1 把。」（見原審93年度重訴字
      第2 號卷1第211頁）。上開證人固於偵查中及原審經由提
      示扣案槍枝照片指認，然該等槍枝既未查扣，證人等既未
      親眼檢視，自不得僅憑照片外觀，即認定係案發時被告等
      人所持用之槍枝。
　３、查上開扣案仿BERETT甲改造92玩具手槍1支（槍枝管制編號
　　　：0000000000號）、仿SMITH＆WESSON轉輪38手槍1支（槍
  　　枝管制編號：0000000000號）、92手槍子彈 2顆、38手槍
　    子彈 4顆，係由被告壬○○帶領警方人員前往臺北市○○
      區○○路21巷30號旁竹林內起獲，被告壬○○辯稱該槍械
      為胡啟行所藏放，並未指稱係供被告等人在本案所持用之
      槍械，而本案事發後，被害人甲1於91年10月11日、同年月
      24日、甲2於同年月24日分別向警報案並製作筆錄，惟迄92
      年1月9日始傳訊同案少年鄭○耀、陳○瑋二人，翌（10）
      日始傳訊被告壬○○、子○○等人，並搜索被告等人住處
      、交通工具等，均未能發現及查扣任何槍彈，自無證據足
      以佐證被害人依扣案槍械照片指認為真實。
　４、事實欄一部份，僅能證明當時被告辛○○所持用往天花板
      射擊之槍彈具殺傷力，至於究竟係何槍械，因未即時扣案
      無法證明。又被害人甲1、甲6、甲8雖指稱當場有看到 3把槍
      ，惟除被告辛○○所持用可認定具殺傷力外，其餘槍械均
      未扣案。而事實欄二部分，被告辛○○等人於恐嚇及剝奪
      甲2行動自由時，除故意展示槍枝或裝填子彈、安裝滅音管
      等動作外，並未實際射擊等情，亦經甲2、少年陳○瑋、鄭
      ○賓陳明在卷。事實欄三部分，被告辛○○固有對空鳴一
      響，惟並未扣得彈殼或槍械等物，是否為真槍亦不得而知
      ，均尚無法得知該等槍彈之性能如何，而坊間仿各式手槍
      製造之玩具槍、子彈、配件等，所在多有，如未能細辨，
      其外觀多幾可亂真，究竟被告辛○○等人於本件犯行所持
      用之手槍、子彈，是否具有殺傷力，或為被告等於其他犯
      行中所持有、射擊之槍彈，均無積極證據足以認定。
  ５、綜上所述，公訴人所舉之證據，尚無法證明被告壬○○、
      辛○○、癸○○、丙○○、庚○○就前揭各該部分亦持有
      具殺傷力之槍彈，自不得論以槍砲彈藥刀械管制條例第11
      條第4項、第12條第4項之罪。至被告辛○○於事實欄一所
      單獨持用之某不詳具殺傷力槍彈，被告壬○○、癸○○、
      丙○○等人均辯稱不知情，被告辛○○亦否認持槍，並無
      任何證據證明其他被告與之有何犯意聯絡，亦難認有共同
      持有之情事。
三、公訴人認被告丙○○、戊○○、乙○○、己○○、庚○○亦
    均涉有刑法第302條第1項之妨害自由罪嫌部份：惟按共犯之
    成立，除共同實施犯罪行為者外，其就他人之行為負共犯之
    責者，以有意思聯絡為要件，若事前並未合謀，實施犯罪行
    為之際，又係出於行為者獨立之意思，即不負共犯之責（最
    高法院19年上字第694 號判例意旨參照）。查本件起因於被
    告戊○○之友人張建宏與甲1間之糾紛，遂邀集朋友丙○○、
    乙○○、己○○等人前往家樂洗衣店理論欲討回公道，戊○○雖請丙○○找人前往壯聲勢，丙○○並邀約辛○○、壬○○、癸○○、庚○○等人一同前往，然對於辛○○獨自攜帶
    槍械乙情，並無證據證明被告丙○○、戊○○、乙○○、己○○等人知情，被告等人亦均未供稱事前已就妨害被害人自
    由之事相互謀議，且被告丙○○、戊○○、乙○○、己○○
    、庚○○均未持槍恐嚇被害人，自不得以被告辛○○持槍往
    天花板射擊恫以「不准動！」及被告辛○○持前開槍械與壬○○、癸○○持不詳槍枝喝令甲1、甲6、甲8「蹲下不准動！」
    等情，即認被告丙○○、戊○○、乙○○、己○○、庚○○
    就該妨害自由部分有犯意聯絡可言；亦不能因在場之被告辛○○、壬○○、癸○○出於獨立妨害自由之行為，亦認定被
    告丙○○、戊○○、乙○○、己○○、庚○○共犯該罪。
四、公訴人另以「壬○○等人砸傷於離去前，復以言詞恐嚇甲1不
    得報警，致甲1心生畏懼」，因認被告丙○○、乙○○、戊○○、己○○、壬○○、辛○○、癸○○、庚○○另涉犯刑法
    第 305條之恐嚇危害安全罪。然證人甲1於警詢雖曾指稱：隨
    後該北聯幫派不良份子恐嚇不得報警並揚長而去（見他字卷
    第18頁至第19頁），惟嗣後警詢、偵查及原審中並未曾提及
    此一犯罪事實（見第728號偵查卷1第116頁至第117頁、第13
    6頁至第139頁、第256頁至第257頁、第314頁至第315頁；卷
    2第471頁、第481頁至第482頁；他字卷第148頁至第151頁；
    原審卷1 第263頁至第279頁）。而被告等人均否認有出言恐
    嚇之事，自不得僅依甲1於警詢1 次指述，即認被告等人有該
    部份犯行。又甲1於警詢雖曾指稱：丑○○於槍擊案發後，有
    無恐嚇我不得報案，案發後警方於92年6月9日查獲北總會副
    會長壬○○等不良份子後，綽號「一生」男子傳話給我說，
    北總會會長「王凱」要我與他們配合，如果被捕成員有差錯
    ，就不會放過我，要讓我好看。丑○○即「王凱」共恐嚇我
    3次，其間沒有其他暴力行為（見第3264號偵查卷第8頁），
    惟所謂事後恐嚇之事實，未據起訴，且甲1係轉述聽聞「一生
    」審判外之陳述，屬傳聞證據，並無證據能力。又證人甲3、
    甲4、甲5、甲6、甲7、甲8雖於警詢時亦均陳稱：隨後該北聯幫派
    不良份子恐嚇不得報警並揚長而去（見他字卷第36頁、第42
    頁、第48頁、第54頁、第60頁、第66頁），惟該等證人筆錄
    所載，均一字不差，且上開證人筆錄與甲1筆錄之內容均以電
    腦打字為之，內容多屬雷同，顯然係以其中1 份重複複製而
    成，自難信為真實。況上開被害人既均被恐嚇不得報警，公
    訴人卻僅認定被告壬○○等人僅恐嚇甲1；且被告等人亦無可
    能異口同聲恐嚇，究竟係何被告出言此語，被告等人如何有
    犯意聯絡？均未經公訴人舉證證明，此部分犯罪事證顯然不
    明。
五、綜上所述，公訴人所舉之證據不能證明被告壬○○、辛○○
    、癸○○、丙○○、戊○○、乙○○、己○○、庚○○涉有
    各該部分之犯行，原應為無罪之諭知，惟公訴人認此部分與
    前開有罪部分分別有連續犯及牽連犯裁判上一罪關係，爰均
    不另為無罪之諭知。
肆、丑○○、子○○部分：
一、公訴意旨以：
（一）被告戊○○因誤認友人張建宏遭甲1友人欺負，於91年 9月
      12日晚上，邀約具有傷害、毀損、妨害自由犯意聯絡之被
      告乙○○、己○○、丙○○等人，並委請被告丙○○邀集
      「北總會」成員前往助勢，至臺北縣淡水鎮○○路17號甲1
      經營之家樂洗衣店，欲共同教訓甲1。被告丙○○於當日晚
      上隨即將上情告知「北總會」副會長壬○○。被告丑○○
      、壬○○為擴張「北總會」勢力，乃率同具有傷害、毀損
      、妨害自由、違反槍砲彈藥刀械管制條例犯意聯絡之該組
      織成員即被告子○○、辛○○、癸○○、庚○○及不詳姓
      名人士10餘人，分持事先準備具有殺傷力之貝瑞塔92手槍
      1支（槍枝管制編號0000000000）、不詳手槍2支及數量不
      詳之子彈數顆、木棍、鋁棒、鐵棍等物，分乘廂型車、自
      小客車及10餘輛機車，在臺北縣淡水鎮○○○道、水源街
      口與被告丙○○等人會合後共同前往。嗣於當日晚上10時
      30分許，被告丑○○、壬○○、子○○、辛○○、癸○○
      、庚○○、丙○○、戊○○、乙○○、己○○等人抵達家
      樂洗衣店後，辛○○即持所攜帶之上開貝瑞塔92手槍，先
      朝店內之天花板射擊子彈1 發，喝令店內員工甲3、甲4、甲5
      、甲9等人不准動，以此方式限制上開員工之行動自由。其
      餘人員即分持木棍、鋁棒、鐵棍等物，毆傷店內員工甲4等
      人，並砸毀店內之玻璃、大門等設備。隨後返回之甲1、甲6
      、甲8，甫至店門口亦遭被告辛○○、子○○等人持槍威嚇
      並持棍棒毆傷倒地。致甲1受有右下肢鈍挫傷併撕裂傷、傷
      口感染、頭部外傷等傷害，甲4受有頭部外傷合併腦挫傷、
      顱骨線狀骨折、背部多處挫傷、背部3 處撕裂傷等傷害，
      甲6受有雙下肢多處擦傷、右膝撕裂傷等傷害，甲8受有頭部
      外傷、左肘挫傷、四肢多處擦傷等傷害，亦致店內玻璃、
      大門等設備不堪使用，足生損害於甲1。被告壬○○等人砸
      傷於離去前，復以言詞恐嚇甲1不得報警，致甲1心生畏懼等
      語。因認被告丑○○、子○○均涉有槍砲彈藥刀械管制條
      例第11條第4項、第12條第4項之罪、刑法第302條第1項之
      妨害自由罪、第305 條之恐嚇危害安全罪、第277條第1項
      之傷害罪、第354 條之毀損器物罪嫌。
（二）被告壬○○、子○○、辛○○承前開傷害、妨害自由、違
      反槍砲彈藥刀械管制條例之共同概括犯意聯絡，於91年10
      月23日晚上 9時30分許，由被告壬○○駕駛子○○之車牌
      號碼 P8-8608號自小客車，持事先準備之具有殺傷力之貝
      瑞塔92手槍1支（槍枝管制編號0000000000）、38手槍1支
      （槍枝管制編號 0000000000）、不詳手槍1支及數量不詳
      之子彈數顆，見甲l在臺北縣淡水鎮○○路與水源街口「萊
      爾富」超商附近，被告辛○○與子○○即下車，由被告辛○○持上開具有殺傷力之不詳手槍1支，對空擊發子彈1顆
      ，並持該手槍抵住甲l身體，恐嚇稱「如不上車，就要開下
      去」等語，欲將甲l強押上車，因甲l恐遭不測，奮力抵抗，
      子○○、辛○○為使甲l就範，即分別以槍柄、徒手聯手毆
      打甲l身體多處，致甲1受有頭部外傷、頸部挫傷、左臂挫傷
      、前胸挫傷、背部挫傷等傷害。嗣被告壬○○等人見據報
      前往處理之臺北縣政府警察局淡水分局巡邏車駛至，始迅
      速駕車逃離現場。因認被告子○○亦涉有槍砲彈藥刀械管
      制條例第11條第4項、第12條第4項之罪、刑法第302條第1
      項之妨害自罪、第305條之恐嚇危害安全罪、第277條第 1
      項之傷害罪嫌。
二、公訴人認被告丑○○、子○○涉有上開犯行，無非係以共同
    被告壬○○、戊○○、乙○○、己○○之供述；證人甲1、甲3
    、甲4、甲5、甲6、甲8、甲9之證詞；甲1、甲4、甲6、甲8診斷證明書
    4紙、刑事警察局92年3月25日刑鑑字第0920036374號、92年
    4 月16日刑鑑字第0920064450號函文2份及檢送之實驗紀錄1
    份（證明家樂洗衣店天花板孔洞為槍擊所致）、92年4 月29
    日刑鑑字第0920070689號槍彈鑑定書1份（證明扣案92手槍1
    支、子彈1顆、38手槍1 支、子彈4顆具有殺傷力）為論據。
    訊據被告丑○○、子○○均堅決否認有妨害自由、恐嚇、傷
    害、毀損等犯行，被告丑○○辯稱：於91年8 月間即因猛暴
    性肝炎住院1星期，鮮少出門。同年9月12日凌晨，我就陪同
    妻子至醫院待產，我都陪在旁邊，直到同年月17日、18日才
    出院，哪有可能離開醫院到家樂洗衣店鬧事，至今仍不知家
    樂洗衣店在何處。秘密證人雖有指認我到場，但亦有許多證
    人未能確定等語。被告子○○則辯稱：許多秘密證人之口供
    雷同，應係事先討論所致。而甲2原稱我有到場，後來發現指
    認錯誤，應係癸○○，警方逕以口卡照片供證人指認，顯然
    造成誤認機率甚高。又我於起訴書所載時間均在家中帶小孩
    ，絕無可能出現在案發現場；由於被告壬○○所有車輛牌照
    被扣，於91年9月初向我借用P8-8608號自小客車，我根本沒
    有去家樂洗衣店或淡水萊爾富超商附近押甲1等語。
三、按犯罪事實應依證據認定之，無證據不得認定犯罪事實；不
    能證明被告犯罪者，應諭知無罪之判決，刑事訴訟法第 154
    條第2項、第301條第 1項分別定有明文。而告訴人之告訴，
    係以使被告受刑事訴追為目的，是其陳述是否與事實相符，
    仍應調查其他證據以資審認（最高法院32年上字第657號、5
    2 年台上字第1300號判例意旨參照）。又事實之認定，應憑
    證據，如未能發現相當證據，或證據不足以證明，自不能以
    推測或擬制之方法，為裁判基礎；且認定事實所憑之證據，
    其為訴訟上之證明，須達於通常一般之人均不致有所懷疑而
    得確信者，始得據為有罪之認定，倘其證明尚未達到此一程
    度，而有合理懷疑存在時，尚難為有罪之認定基礎；苟積極
    之證據不足以為被告事實之認定，即應為被告有利之認定，
    更不必有何有利之證據（最高法院30年上字第816 號判例、
    40年台上字第86號判例、76年台上字第4986號判例意旨參照
    ）。再刑事訴訟法第161條第1項規定：檢察官就被告犯罪事
    實，應負舉證責任，並指出證明之方法。因此，檢察官對於
    起訴之犯罪事實，應負提出證據及說服之實質舉證責任。倘
    其所提出之證據，不足為被告有罪之積極證明，或其指出證
    明之方法，無從說服法院以形成被告有罪之心證，基於無罪
    推定之原則，自應為被告無罪之判決（最高法院92年台上字
    第128 號判例意旨參照）。
四、經查：
（一）按證據裁判原則以嚴格證明法則為核心，亦即認定犯罪事
      實所憑之證據，須具證據能力，且經合法調查，否則不得
      作為判斷之依據。所謂證據能力，係指證據得提出於法庭
      調查，以供做認定犯罪事實之用，所應具備之資格；此項
      資格必須證據與待證事實具有自然關連性，符合法定程式
      ，且未受法律之禁止或排除，始能具備。如證人須依法具
      結，其證言始具證據能力（前大理院 4年非字第10號判決
      例、最高法院34年上字第 824號判例、司法院大法官會議
      釋字第582 號解釋理由意旨、現行刑事訴訟法第158條之3
      參照）。再證人除未滿16歲或因精神障礙不解具結意義及
      效果者外，應命具結，刑事訴訟法第186 條定有明文，並
      為檢察官訊問及法院審理時一體適用，換言之，檢察官訊
      問證人如未經證人具結，所為之偵訊筆錄未符合法定程式
      ，應無證據能力。
（二）查證人甲3雖於偵查中證稱：丑○○當天有到場。丑○○當
      天不是站在最前面，但有拿鋁棒，他有戴眼鏡（見第 728
      號偵查卷1第313頁）。證人甲5於偵查中證稱：丑○○當天
      有到場。我是見他站著，當天他有戴眼鏡（見第 728號偵
      查卷1第313頁）。證人甲6於偵查中亦證稱：當天丑○○有
      到場，他就是拿鋁棒打我腳的人（見第728號偵查卷1第31
      3 頁）。證人甲1於偵查中先後證稱：「子○○（經口卡指
      認）他也拿一把槍．．．子○○就拿槍指我的頭，他說要
      把我打死、把腿打斷．．．當天子○○要我不准報警，要
      不然還會再回來．．．10月23日當天晚上9點許．．．有1
      部藍色速霸陸的車開很慢經過，我見車上有3 人，是子○○．．．子○○就說朝他腿開槍，拉他上車亦可。之後，
      子○○把槍拿過來用槍打我，要拖我上車。」、「在淡水
      分局有指認出子○○．．．子○○是打我的人．．．91年
      10月23日當天是辛○○及子○○打我，辛○○還有用槍，
      辛○○拿槍抵住我，強押我上車（見他字卷第148 頁至第
      151 頁、第728號偵查卷2第314頁至第315頁）。證人甲3於
      偵查中證稱：經照片指認出．．．子○○．．．指認壬○○及子○○是實在（見第728號偵查卷1第307頁至第309頁
      ）。證人甲4於偵查中證稱：另在淡水分局有指認出子○○
      ．．．指認壬○○及子○○是實在（見第728號偵查卷1第
      310 頁）。證人甲5於偵查中證稱：在淡水分局有指認出子
      ○○．．．指認壬○○及子○○是實在（見第728 號偵查
      卷2 第311頁至第312頁）。證人甲6於偵查中證稱：另在淡
      水分局有指認出子○○（見第728 號偵查卷2第313頁）。
      惟上開偵查筆錄，均未經具結，依上開說明，應無證據能
      力。
（三）共同被告丙○○、乙○○、戊○○、己○○、壬○○、辛○○、癸○○、庚○○等人自警詢、偵查、原審及至本院
      審理，從未指稱被告丑○○參與91年9 月12日晚上家樂洗
      衣店之行動，證人甲1、甲4、甲5於警詢及偵查中亦均證稱：
      91年9 月12日晚上在家樂洗衣店現場並未看到被告丑○○
      （見第728 號偵查卷1第314頁、同偵查卷2第471頁反面、
      第488 頁、第489頁、92年度偵字第3264號偵查卷第8頁）
      。證人甲6雖於偵查、原審中仍具結指稱：被告丑○○於91
      年9 月12日在場，他持木棍打我的腳（見第728號偵查卷2
      第494頁、原審93年度重訴字第2號卷1第206頁）。然除此
      之外，別無其他證人指證被告丑○○在場。參以當時甲6係
      與甲1、甲8一起返回家樂洗衣店，並供稱一下車即被打，然
      甲1、甲8卻均稱未見過被告丑○○，且證人甲5原亦指被告丑
      ○○在場，嗣具結即證稱被告丑○○不在場。證人甲6於原
      審審理當庭指認被告丑○○時，亦證稱沒有印象，顯見證
      人甲6誤認之可能性極高。況證人即沈煥昌婦產科醫院護士
      方晴曄結證稱：被告丑○○老婆張陳淑於醫院待產時，有
      看過被告丑○○，我於91年9月12日值大夜班即晚上11 時
      至翌日早上8 時，當天晚上被告丑○○一直待在醫院，且
      醫院大門晚上12點就關閉，如果他要出去必須經過我開門
      ，若自行開門，會發出很大聲響，確定當晚並沒有聽到鐵
      門開啟的聲響（參見92年度重訴字第13號卷2 第239至246
      頁）；證人即沈煥昌婦產科醫院護士蔡雅甄（任職期間自
      89年7月至92年3月10日）結證稱：91年9月12日下午4時許
      ，我前去巡視201甲病房（按即張陳淑所住病房）時，看見
      被告丑○○睡在另一張病床上（見同上卷第252 頁）；證
      人張陳淑證稱：91年9 月11日晚上11時許，我開始陣痛，
      當晚12時許就出發前往沈煥昌婦產科醫院待產，抵達時已
      約凌晨2 時許，當晚即決定住院，但生產並不是很順利，
      在醫院躺了約4 天才生，待產期間被告丑○○均隨伺在側
      ，偶而外出購買餐點，均不逾20分鐘，一直到我生產後，
      被告丑○○始返家更換衣服（見同上卷第256至261頁）；
      復經原審隔離訊問，證人張陳淑所述住院期間之情節，與
      被告丑○○供述一致（見同上卷第264至266頁），應無虛
      偽情事，應屬可信。自不得僅憑證人即被害人甲6之證詞，
      即認被告丑○○確有參與該次傷害犯行。
（四）證人甲1於警詢時雖先後指稱被告子○○於91年 9月12日晚
      間、同年10月23日晚間均有在場，惟甲1於警詢指稱：１、
      91年 9月12日．．．（經警方提供楊天德、乙○○、子○○ 3人相片）乙○○就是拿槍的其中一名男子，並在門口
      朝天空開槍，而楊天德及子○○則是持鐵棍棒傷人、搗毀
      店內設備、車輛之男子．．．91年10月23日21時左右，在
      臺北縣淡水鎮○○○道、水源街口（萊爾富便利超商前）
      ，由楊天德駕駛 P8-8608號藍色速霸陸自小客車，夥同子
      ○○、乙○○共 3人，由乙○○持乙把黑色手槍拉滑套上
      膛，指著我的頭部要強行威脅押我上車，乙○○並朝天空
      開 1槍示威．．．子○○還拿該黑色手槍用槍把撞擊我頭
      部（見他字卷第24頁至第26頁）；２、經當場指認只有子
      ○○、戊○○兩人有參與對我開槍及毆傷我的人．．．案
      發當時（即91年 9月12日晚上10時許）子○○是拿槍押著
      我的頭，並告訴我說如果我再動就要開槍打我．．．子○○、辛○○兩人用槍指著我的頭並且叫戊○○持木棍毆打
      我的頭、身體及腳．．．91年10月23日21時30分，在臺北
      縣淡水鎮○○路與水源街 2段口，當時子○○、辛○○及
      不知年籍姓名之男子共3人，駕駛自小客P8-8608號．．．
      子○○、辛○○兩人分別持槍下車壓著我的頭要押我上車
      ．．．辛○○對空鳴槍並且告訴我說，如果不上車就要開
      槍打死我，這時我仍然拒絕上車，而子○○、辛○○則持
      槍柄及用拳頭、腳毆打我（見第728號偵查卷1 第116頁至
      第 117頁）；３、我於91年10月23日21時30分許，在淡水
      鎮○○路與水源街2段口，遭3名年籍不詳男子持制式手槍
      90手槍乙把將我挾持，並要強押我上P8─8608號自小客車
      ，當我抗拒上車，其中綽號「建國」即持該槍以槍柄敲打
      頭部成傷，綽號「建國」於我拒絕上車即對空鳴槍乙發，
      另由綽號「阿川」駕該部P8-8608號自小客，另1名年籍不
      詳男子以手毆打我，並由後要推我上車，3 名歹徒見巡邏
      車來即逃離現場。今天持槍挾持我的人，我不認識，但依
      警方提示的子○○及丙○○口卡片，我很確認是今天持制
      式手槍挾持我之人無訛，就是於91年9 月12日22時在淡水
      鎮○○路17號，30幾個幫會份子持3 把制式手槍到家宅客
      廳即對空鳴槍之其中兩名歹徒無訛。警方提示的戊○○口
      卡片，我很確定戊○○參與第1 次家宅持槍開槍歹徒之一
      無訛。我位於臺北縣淡水鎮○○路17號的家遭開槍當天，
      戊○○、子○○、丙○○等3 人分持制式手槍，另30幾名
      幫會份子分持木棍進入我家，由子○○對客廳天花板開乙
      槍，戊○○及丙○○持槍對空鳴槍，另乙名年籍不詳男子
      持槍抵住我胸部，並令其他幫會份子持木棍毆打我．．．
      當日全身是傷，右小腿遭打開刀．．．經警方提示的洪永
      昌、鄭○賓、己○○及乙○○等4人，便是於91年9月12日
      22時20分及91年10月23日21時30分與前述歹徒一起率眾對
      我開槍示威並打斷我右腿脛骨的歹徒（見第728號偵查卷1
      第136頁至第139頁）；４、現於警察局中的庚○○、辛○○、癸○○，就是在91年9 月12日22時許及同年10月23日
      22時許持槍及刀棍傷害我的歹徒之一沒錯。我之所以可以
      確認癸○○、辛○○、庚○○等人就是當日持槍、刀棍傷
      害我的歹徒，是因為經我到警方偵訊室當場指認，歹徒癸○○、辛○○、庚○○等人的身高、體型、長相以至於講
      話的聲音我都認得，我還清楚記得於91年9 月12日庚○○
      、癸○○是持棍棒搗毀屋內陳設，並對我及甲3、甲4、甲5、
      甲6施以暴力，將我們毆打成傷，而辛○○是持槍對天花板
      開1 槍並持槍抵住我頭部，喝令我不准動的歹徒。另外於
      91年10月23日22時，在淡水鎮○○路與外環道口，持槍向
      我射擊1 發示威並用槍托重擊我頭部成傷的是辛○○（見
      第728號偵查卷1第256頁至第257頁），被害人甲1對於被告
      子○○有無在場開槍，前後指述不一，且甲1於原審當庭指
      認被告子○○時，亦證稱：很陌生，不認識（見原審卷 1
      第264頁）等語，顯見甲1誤認之可能性甚高。況甲3、甲4、甲
      5 、甲9等人在家樂洗衣店內遭毆打及毀損器物時，甲1並未
      在場，何能得知子○○對客廳天花板開槍？參以甲1於偵查
      中證稱：警詢中我之所以說丙○○、林瑞倫有開槍，那是
      我員工告訴我的，我本人沒看到（見他字卷第149 頁背面
      ）等語，益見證人甲1警詢指稱被告子○○為開槍之人，不
      足採信。
（五）證人甲3、甲4、甲5、甲6於警詢雖均係經由警方提供口卡照片
      指認子○○在場（見他字卷第38至39頁、第44至45頁、第
      50至51頁、第62至63頁、第68至69頁、第56至57頁、第72
      8號偵查卷1第124頁、第126頁、第128頁、第146頁）。惟
      該口卡照片係84年2月間所攝，復為影本（見第728號偵查
      卷1第150頁），距離案發時間已歷多年，亦非經由指認室
      依正常程序指認出被告子○○本人，誤認之機率極高，尚
      難輕信。又甲1於偵查中雖結證稱：當天（按指91年9 月12
      日）到場有2 、30人，但動手只有8、9人，但能確認的只
      有壬○○、辛○○及子○○（見第728號偵查卷2第482 頁
      ）。證人甲9亦證稱：當天情況很亂，子○○是打我的人（
      見第728號偵查卷2第480頁）。然參以證人甲2於警詢時原
      亦證稱被告子○○在場（見他字卷第30至31頁、第728 號
      偵查卷1 第119頁至第121頁、第153頁至第155頁），惟於
      偵查中卻證稱：丙○○及子○○沒有去，我在警詢指認子
      ○○有去沒錯，但我是見到癸○○本人才知道認錯人，因
      為他和癸○○很像（見第728號偵查卷1 第316頁）等語，
      足見證人甲1、甲3、甲4、甲5、甲6、甲9容有誤認之可能。且證
      人甲6於原審到庭指認被告子○○時，亦稱沒有印象（見原
      審卷1第202頁），實難以認定被告子○○在場。
（六）再被告壬○○、辛○○、庚○○、丙○○、乙○○、戊○○、己○○均於原審供稱：被告子○○於91年 9月12日並
      未到家樂洗衣店（見原審92年度重訴字第13號卷1第251頁
      、卷2第117頁、第123頁、第126頁、第127頁、第128頁、
      第130 頁、第276頁、原審92年度少調字第26號卷第6頁）
      等語。壬○○另於原審供稱：車牌號碼P8─8608號自小客
      車，是我向被告子○○借用（見原審92年度重訴字第13號
      卷1 第71頁至第72頁），核與證人高騰達於原審結稱：我
      去子○○父親家時，子○○都會帶他小孩出來到樹下，且
      經過時看見他在帶兩個小孩，我多半自晚上7、8時待到11
      時左右始回家，91年10月23日晚上，子○○確實在家，因
      為隔兩天就是光復節，所以特別有記憶，而當天子○○所
      有自小客車並未停在車位上，之前曾說已借人，而自91年
      9 月至同年10月間，子○○的車子就經常不在停車場（見
      原審92年度重訴字第13號卷2 第203頁至第209頁）；證人
      即雅芳檳榔攤職員邱淑君亦結稱：壬○○使用的自小客車
      車牌被扣，就從91年9 月至同年10月間向子○○借車。91
      年10月23日晚上，壬○○有到雅芳檳榔攤購買檳榔，沒有
      看到子○○；而且子○○晚上不太可能出來，因為要帶小
      孩，如果子○○晚上出來，他太太勢必要在家裡帶小孩，
      而當晚他太太確實在檳榔攤工作，因為當天子○○太太告
      訴我說「車子借阿宗出事了」，所以印象特別深刻（見原
      審92年度重訴字第13號卷1 第211頁至第221頁）等語相符
      ，足認被告子○○辯稱係因將所有車牌號碼P8─8608號自
      小客車出借被告壬○○使用，始遭誤認參與犯案等語，尚
      堪採信。
（七）被告壬○○、辛○○於偵查及原審均供稱：91年10月23日
      被告子○○亦未同行（見第728號偵查卷1 第183頁、原審
      92 年度重訴字第13號卷2第120頁、第126頁），參以證人
      甲7於警詢、偵查及原審均未曾提及被告子○○於91年10月
      23日晚間在場（見第728號偵查卷1第329頁至第330頁、卷
      2第473頁至第474頁；原審卷1第210頁至第212頁）、證人
      潘金堂亦於原審結稱：我時常到子○○父親家，就是子○○隔壁，因子○○太太晚上在賣檳榔，所以他晚上都在帶
      小孩，我確定91年10月23日晚上子○○確實在家（見原審
      92年度重訴字第13號卷2 第199頁至第204頁），足見被告
      子○○於上開案發時間均未在場，堪以認定。
（八）綜上所述，公訴人所舉證據，既不足以證明被告丑○○、
      子○○有刑法第277條第1項之傷害犯行。且公訴人所指出
      證明之方法，亦無從說服本院以形成被告丑○○及子○○
      確有公訴人所指上開犯行之心證，基於無罪推定原則，此
      部份自應為被告丑○○、子○○無罪之判決。
五、公訴意旨另以：被告丑○○、子○○夥同被告辛○○、戊○○、乙○○、己○○、丙○○、壬○○、庚○○、癸○○及
    姓名年籍不詳之成年男子約10餘人，於91年 9月12日晚上某
    時，由被告辛○○攜帶具殺傷力之手槍 1支及子彈數顆；其
    餘被告則準備數量不詳之木棍、鋁棒、鐵棍等物，一同前往
    臺北縣淡水鎮○○路17號家樂洗衣店，迨於當晚10時30分許
    抵達時，先由被告辛○○開槍警告後，再由其餘被告分持木
    棍、鋁棒、鐵棍等物毆打甲3、甲4、甲5、甲9等人，致甲4受有頭
    部外傷合併腦挫傷、顱骨線狀骨折、背部多處挫傷、背部 3
    處撕裂傷、右手撕裂傷等傷害（甲3、甲5、甲9未驗傷），並搗
    毀店內之玻璃、大門等設備，致令不堪使用，足生損害於甲1
    。又被告壬○○、癸○○另分持棍棒毆打甲1、甲6、甲8身體，
    致甲1受有右下肢鈍挫傷併撕裂傷、傷口感染、頭部外傷；甲6
    受有雙下肢多處擦傷、右膝撕裂傷；甲8受有頭部外傷、左肘
    挫傷、四肢多處擦傷等傷害，因認被告丑○○、子○○此部
    份涉有刑法第277條第 1 項之傷害罪嫌。惟被害人甲3、甲5、
　　甲8、甲9均未提出告訴；而被害人甲4則已告訴逾期，業如前述
　  ，被告丑○○、子○○此部份自應為不受理之諭知。
六、原審就被告丑○○、子○○被訴刑法第277條第1項之傷害罪
    （甲1、甲6部份），認不構成犯罪，而諭知無罪（被訴組織犯
    罪防制條例第3條第1項之發起、主持、操縱或指揮、參與犯
    罪組織罪及槍砲彈藥刀械管制條例、妨害自由、恐嚇、毀損
    等部份，業經原審判決無罪，故與傷害部分已無裁判上一罪
    關係，且公訴人僅就被告2人傷害無罪部分上訴，則被告2人
    關於違反組織犯罪防制條例、槍砲彈藥刀械管制條例、妨害
    自由、恐嚇、毀損等部分，應已無罪判決確定），固無違誤
    。公訴人上訴，猶以證人甲1、甲3、甲4、甲5、甲6、甲9等人曾有
    指認被告2人在場參與，指稱被告2人犯有傷害罪行，亦無理
    由。惟被告2 人被訴毆打被害人甲3、甲4、甲5、甲9、甲8部份，
    因被害人等或未據告訴，或告訴已逾告訴期間，已如前述。
    原審未依程序優先原則，諭知不受理判決，而為無罪之實體
    判決，顯有違誤，自應由本院撤銷改判，並分別為無罪及不
    受理之判決。
據上論斷，應依刑事訴訟法第369條第1項前段、第364條、第299
299條第1項前段、第301條第1項、第303條第3款，修正前槍砲彈
藥刀械管制條例第11條第4項、第12條第4項，兒童及少年福利法
第70條第1 項前段，刑法第11條前段、第2條第1項但書、第28條
、第56條、第302 條第1項、第277條第1項、第354條、第55條、
第47條、第42條第2項、第51條第5款、第38條第1項第1款，罰金
罰鍰提高標準條例第1條前段、第2條，現行法規所定貨幣單位折
算新台幣條例第2條，判決如主文。
本案經檢察官邱美育到庭執行職務
中　　華　　民　　國　　94　　年　　10　　月　　6 　　日
　　　　　　　　　刑事第十一庭審判長法  官　陳祐輔
                                    法  官  楊炳禎
                                    法  官  陳國文
以上正本證明與原本無異。
如不服本判決，應於收受送達後十日內向本院提出上訴書狀，其
未敘述上訴之理由者並得於提起上訴後十日內向本院補提理由書
（均須按他造當事人之人數附繕本）。
被告丙○○、乙○○、戊○○、己○○、丑○○、子○○，均不
得上訴。
                                    書記官  蔡棟樑
中　　華　　民　　國　　94　　年　　10　　月　　6 　　日
附錄：本案論罪科刑法條全文
修正前槍砲彈藥刀械管制條例第11條第4項：
未經許可，持有、寄藏或意圖販賣而陳列第一項所列槍砲者，處
一年以上七年以下有期徒刑，併科新臺幣七百萬元以下罰金。
修正前槍砲彈藥刀械管制條例第12條第4項：
未經許可，持有、寄藏或意圖販賣而陳列子彈者，處五年以下有
期徒刑，併科新台幣三百萬元以下罰金。
刑法第277條第1項：
傷害人之身體或健康者，處三年以下有期徒刑、拘役或一千元以
下罰金。
刑法第302條第1項：
私行拘禁或以其他非法方法，剝奪人之行動自由者，處五年以下
有期徒刑、拘役或三百元以下罰金。
刑法第354條：
毀棄、損壞前二條以外之他人之物或致令不堪用，足以生損害於
公眾或他人者，處二年以下有期徒刑、拘役或五百元以下罰金。
